---
title: "Auditory Distance Perception Study Power Analysis"
author: "Lucas Gonzalez - Damian Payo - Manuel Eguia"
date: "21/7/2023"
output:
  html_document:
    code_folding: "hide"
    theme: paper
    highlight: pygments
    toc: true
editor_options: 
  markdown: 
    wrap: 72
---

```{r setup, include=FALSE, echo=FALSE}
knitr::opts_chunk$set(echo = TRUE)

library(readr)
library(dplyr)
library(here)
library(ggplot2)
library(plotrix)
#library(segmented)
library(Routliers)
library(tidyverse)
library(ggpubr)
library(car)
library(data.table)
library(lme4)
library(nlme)
library(emmeans)
library(sjstats)
library(lmerTest)
library(MuMIn)
#library(nortest)
```
## Abstract

The analysis of results obtained from PAD experiment in June and July 2023 in room 27 of the National University of Quilmes is presented.

Two experiments were carried out. In experiment 1(a), 23 subjects participated (16 males, 6 females, and 1 non-binary) with ages ranging from 19 to 60 years (mean = 29, standard deviation = 9.69). 

Experiment 1(b), involved 22 subjects (14 males, and 8 females) aged 19 to 63 years (mean = 34.36, standard deviation = 12.45).

**Experiment 1(a):** 3 listening blocks with 3 conditions (Wide, Low, and High) were exposed with a 1 kHz cutoff filter. Each block is separated by one minute of rest.
**Experiments 1(b):** 3 listening blocks with 3 conditions (Wide, Low, and High) were exposed with a 4 kHz notch filter. Each block is separated by one minute of rest.

## Data Loading

The data for experiment 1(a) are in the **Data_1k** folder. There are 69 .csv files corresponding to each condition/block for each subject.  <br>
- "nsub" is the ID given to the subject <br>
- "dist_log" corresponds to the actual distance of the sound stimulus. It can contain 12 values.  <br>
- "resp_log" is the subject's response to the stimulus <br>
- "bloque" is not the actual data of the block order. It will be corrected later.  <br>

```{r Carga Datos, include=FALSE}
dir_1k <- "./Data_1k"
data_1k <- 
    list.files(path=dir_1k, pattern = "*.csv",full.names = TRUE) %>% 
    map_df(~fread(.) %>% mutate(trial_Order = row_number())) %>%
    mutate(freq = "1k")

dir_4k <- "./Data_4k"
data_4k <- 
    list.files(path=dir_4k, pattern = "*.csv",full.names = TRUE) %>% 
    map_df(~fread(.)%>% mutate(trial_Order = row_number())) %>%
    mutate(freq = "4k")

data <- rbind(data_1k, data_4k)

rm(dir_1k,dir_4k, data_1k, data_4k)
```
## Labeling
```{r}
# Corregimos la columna de condicion con una etiqueta mas legible
# WW -> Sin filtro
# LL -> Filtro pasa-bajo
# HH -> Filtro pasa-alto
data$condicion[data$condicion==0] <- "WW"
data$condicion[data$condicion==1] <- "LL"
data$condicion[data$condicion==2] <- "HH"

orden_bloques <- read.csv("./orden_bloques.csv")
data <- merge(x=orden_bloques,y=data,
                             by=c("nsub","condicion"))

# Erase redundant columns
data <- data[, !names(data) %in% c("bloque","altura")]

rm(orden_bloques)
```
## Subject dismissal

Before the evaluation, subjects were asked to complete a form with demographic information. Subject number 3 expressed hearing impairment in one ear, so we decided to exclude his data from the analysis.

```{r, message=FALSE,error=FALSE,warning=FALSE,include=FALSE}
data <- data[!(data$nsub==3), ]
data <- data[!(data$nsub==17), ] #Este respondió 350 metros de largo la sala
#data <- data[!(data$nsub==2), ]
```

## Sesgo (BIAS)

El sesgo se calcula como el log(respuesta/distancia). Para el análisis se utiliza con signo. Sin embargo para quitar outliers, utilizamos el valor absoluto.

```{r}
#Calculo el sesgo log para cada muestra
data <- data %>% 
  mutate(log_bias= log(respuesta/distancia),
         abs_log_bias = abs(log(respuesta/distancia)))
         
#Armo otro dataframe con los mean(log_bias) y abs(mean(log_bias))
data_avg <- data %>%
  group_by(nsub, condicion,freq,distancia) %>% 
  summarise(mean_respuesta = mean(respuesta),
            mean_log_bias = mean(log_bias),
            abs_mean_log_bias = mean(abs_log_bias),
    .groups = "drop")

#Identifico los outliers dentro de cada distancia, condicion, freq
data_outliers <- data_avg %>%
  group_by(distancia,condicion,freq) %>%
  summarise(
    abs_mean_log_bias = outliers_mad(abs_mean_log_bias,threshold = 3)$outliers
    ) %>%
  ungroup()


# Elimino los outliers del dataframe de promedios
data_avg_clean <- anti_join(data_avg, data_outliers)

# Marco los outliers en el dataframe general
data <- data %>% 
  group_by(nsub, condicion,freq,distancia) %>% 
  mutate(mean_respuesta = mean(respuesta),
         mean_log_bias = mean(log_bias), 
         abs_mean_log_bias = mean(abs_log_bias)) %>%
  ungroup() %>%
  mutate(is_outlier = !(paste(nsub, distancia,condicion,freq,
                              mean_log_bias, abs_mean_log_bias) %in%
                             paste(data_avg_clean$nsub, 
                                   data_avg_clean$distancia,
                                   data_avg_clean$condicion,
                                   data_avg_clean$freq,
                                   data_avg_clean$mean_log_bias,
                                   data_avg_clean$abs_mean_log_bias)))

data_clean <- data %>% 
  filter(is_outlier == FALSE) %>%
  mutate(log_distancia = log(distancia),
         log_respuesta = log(respuesta))
rm(data_avg, data_1k_DR, data_avg_clean)
```
# Librerías de texto

```{r}
library(showtext)
font_add(family = "Times", regular = "TIMES.ttf")
showtext_auto()

cols <- c("#00AF55", "#EF0000", "#2200DF")

theme_set(theme_bw(base_family = "Times"))
update_geom_defaults(
  geom = "text",
  aes(family = "Times")
)
```
## 1k Modelo evualuando respuestas:

```{r}
data_clean$condicion <- as.factor(data_clean$condicion)
data_clean$condicion <- relevel(data_clean$condicion, ref = "WW")

#Modelo LMEM sobre LOG LOG
lmer.1k <- lmer(log_respuesta ~ log_distancia * condicion +
          (1 + log_distancia | nsub) +
            (0 + condicion | nsub),
                 data = data_clean %>% filter(freq=="1k"),
          control = lmerControl(optimizer = "bobyqa"))

summary(lmer.1k)
anova(lmer.1k)

##partial eta sq
effectsize::eta_squared(lmer.1k, partial = TRUE)
#Rsq
r.squaredGLMM(lmer.1k)  

emmeans(lmer.1k, 
        list(pairwise ~ condicion),
        adjust="bonferroni")

#qqnorm(resid(lmer.1k))
```
Descripción de los resultados
Se ajustó un modelo lineal mixto para las respuestas log-transformadas en la condición de 1 kHz. El modelo incluyó como predictores log(distancia), condición experimental (WW, HH, LL) y su interacción, con interceptos y pendientes aleatorias por sujeto.

📌 Efectos principales:
log(distancia) tiene un efecto altamente significativo (β = 0.93), lo que indica que la respuesta aumenta con la distancia real en escala log.

La condición LL tiene un nivel promedio significativamente mayor que WW y HH. La condición HH no difiere significativamente de WW.

La interacción log(distancia):condiciónLL es significativa, lo que sugiere que la pendiente en LL es menor que en WW, es decir, menos sensibilidad al cambio de distancia en esa condición.

La interacción con condiciónHH no es significativa: su pendiente no difiere de WW.

📐 Tamaños del efecto:
La distancia logarítmica explica el 90% de la varianza parcial del modelo.

La condición experimental explica el 74%.

La interacción tiene un efecto más pequeño (2%).

📊 R²:
El modelo explica el 38.8% de la varianza total solo con efectos fijos (R² marginal).

Considerando también la variabilidad entre sujetos, explica el 75.6% (R² condicional).

📈 Medias marginales:
LL tiene la media log-respuesta más alta, seguida por WW, y luego HH.

La diferencia entre WW y HH no es significativa, pero sí lo es entre WW–LL y HH–LL.


## 4k Modelo evualuando respuestas:

```{r}
data_clean$condicion <- as.factor(data_clean$condicion)
data_clean$condicion <- relevel(data_clean$condicion, ref = "WW")

#Modelo LMEM sobre LOG LOG
lmer.4k <- lmer(log_respuesta ~ log_distancia * condicion +
          (1 + log_distancia | nsub) +
        (0 + condicion | nsub),
        data = data_clean %>% filter(freq=="4k"),
        control = lmerControl(optimizer = "bobyqa"))
#allFit(lmer.4k)
summary(lmer.4k)
anova(lmer.4k)

##partial eta sq
effectsize::eta_squared(lmer.4k, partial = TRUE)
#Rsq
r.squaredGLMM(lmer.4k)  

emmeans(lmer.4k, 
        list(pairwise ~ condicion),
        adjust="bonferroni")

qqnorm(resid(lmer.4k))
```
Descripción de los resultados (frecuencia 4 kHz)
Se ajustó un modelo lineal mixto sobre las respuestas log-transformadas para la frecuencia de 4 kHz. Se incluyeron como predictores la distancia en escala logarítmica, la condición experimental (WW, HH, LL) y su interacción, con interceptos y pendientes aleatorias por sujeto.

📌 Efectos principales:
log(distancia) es altamente significativo (β ≈ 0.98), confirmando una relación positiva entre la distancia física y la respuesta.

La condición LL presenta una media significativamente mayor que las otras dos condiciones. HH se ubica en un nivel intermedio, sin diferencia significativa con WW.

La interacción log(distancia) × condición es significativa solo para LL, con una pendiente reducida (–0.10), lo que indica una menor sensibilidad al cambio de distancia en esta condición.

📐 Tamaños del efecto (eta² parcial):
El efecto de log(distancia) es muy grande (0.90).

El efecto de condición es moderado (0.39).

La interacción es pequeña (0.005).

📊 R²:
El modelo explica el 35.9% de la varianza total con los efectos fijos (R² marginal).

Considerando también la variabilidad entre sujetos, explica el 83.5% de la varianza (R² condicional).

📈 Comparaciones entre condiciones:
La condición LL muestra respuestas significativamente más altas que WW y HH.

La diferencia entre WW y HH no es significativa tras corrección por Bonferroni.


```{r}
data_clean$freq <- as.factor(data_clean$freq)

modelo_combinado <- lmer(log_respuesta ~ log_distancia * condicion * freq +
                           (1 + log_distancia | nsub) +
                           (0 + condicion | nsub),
                         data = data_clean,
                         control = lmerControl(optimizer = "bobyqa"))

summary(modelo_combinado)
anova(modelo_combinado)

##partial eta sq
effectsize::eta_squared(modelo_combinado, partial = TRUE)
#Rsq
r.squaredGLMM(modelo_combinado)  

emmeans(lmer.4k, 
        list(pairwise ~ condicion),
        adjust="bonferroni")
```

📌 Descripción de los resultados
Efecto principal de log(distancia):
El modelo muestra una fuerte relación positiva entre la distancia y la respuesta (pendiente ≈ 0.93, p < .001), indicando que las respuestas aumentan log-linealmente con la distancia real, aunque con cierta compresión (pendiente < 1).

Condiciones:

La condición LL genera un aumento muy significativo en las respuestas (efecto = +1.42, p < .001).

La condición HH no difiere significativamente de WW.

La interacción condicionLL × freq4k es negativa y significativa (-0.76), lo que indica que el efecto de la condición LL es menor en 4 kHz que en 1 kHz.

Frecuencia (entre sujetos):

El efecto principal de la frecuencia de corte no es significativo (p = .23), pero su interacción con condicion sí lo es.

Las interacciones significativas condicion × freq y log_distancia:condicion:freq indican que la influencia de las condiciones varía según la frecuencia del estímulo.

Tamaño del efecto:

condicion: η² parcial = 0.63 → efecto muy fuerte.

condicion:freq: η² = 0.25 → efecto moderado.

log_distancia:condicion:freq: η² = 0.0024 → efecto muy pequeño pero estadísticamente significativo.

🎯 ¿Qué frecuencia de corte produce una mayor diferencia entre condiciones?
La interacción condicionLL × freq4k es negativa significativa (−0.76), lo que indica que la diferencia que genera la condición LL es mayor en 1 kHz que en 4 kHz.

Además, el término de tres vías log_distancia:condicionLL:freq4k también es positivo y significativo (+0.164), lo que sugiere que la pendiente en LL se vuelve menos negativa en 4 kHz, es decir, hay menos compresión.

✅ Conclusión:

La frecuencia de corte de 1 kHz genera una mayor diferencia entre condiciones (en especial LL), tanto en nivel como en pendiente. La condición LL pierde parte de su efecto cuando el estímulo tiene una frecuencia de corte más alta (4 kHz).




#Curvas de Varianza sobre el sesgo
```{r}
df_var %>% 
#data_clean %>% filter(is_outlier_lb==FALSE) %>%
  group_by(condicion, freq, distancia) %>% 
            summarise(mean_varianza = mean(varianza)) %>%
  ggplot(aes(x= log(distancia), y = mean_varianza, color= condicion)) +
  geom_line()+
  geom_point()+
  #geom_smooth()+
  facet_grid(~freq)+
  scale_x_continuous(breaks=log(c(1.5,2,2.5,3.3,4.3,5.6,7.2,9.4,12,15.5,20,26)),
                     labels=c(1.5,2,2.5,3.3,4.3,5.6,7.2,9.4,12,15.5,20,26))+
  scale_color_manual(values = cols,
                    limits = c('WW', 'LL', 'HH'),
                    labels = c('Wide', 'Low', 'High'))+
  theme_bw()+
    labs(x='Distance [log(m)]', y='Varianza',
       color ="Condition") +
  theme_bw()+
  theme(text = element_text(family = "Times",colour="black"),
        axis.title.x = element_text(size = 12,colour="black"),
        axis.title.y = element_text(size = 12,colour="black"),
        axis.text.x = element_text(size = 11,colour="black"),
        axis.text.y = element_text(size = 11,colour="black"),
        legend.text = element_text(size=12,colour="black"),
        legend.title = element_text(size=12,colour="black"),
        plot.title = element_text(size = 12, hjust = 0.5,colour="black"),
        panel.grid = element_line(color= NA),
        legend.position = c(0.4, 0.8))

```

```{r, warning=FALSE, error=FALSE}
#cols <- c("#2E2300", "#6E6702", "#90A4AE" )
cols <- c("#00AF55", "#EF0000", "#2200DF")

data_prom <- data_clean %>% filter(freq == '1k', is_outlier_lb==FALSE) %>%
  group_by(condicion, distancia) %>%
  summarise(distancia,
            respuesta,
            prom_resp = mean(respuesta), 
            sd_log = sd(respuesta), 
            std_log = std.error(respuesta))

dist_curves_1k <- ggplot(data_prom,
       aes(x=log(distancia), y=log(prom_resp),
           color = condicion)) +
  geom_point(alpha = 0.8) +
  geom_line(linewidth = 0.5,alpha = 0.8) +
  scale_x_continuous(breaks=log(c(1.5,2,2.5,3.3,4.3,5.6,7.2,9.4,12,15.5,20,26)),
                     labels=c(1.5,2,2.5,3.3,4.3,5.6,7.2,9.4,12,15.5,20,26))+
  scale_y_continuous(breaks=log(c(0.7,1,1.5,2,2.5,3.3,4.3,5.6,7.2,9.4,12,15.5,20,26,34,45)),
                     labels=c(0.7,1,1.5,2,2.5,3.3,4.3,5.6,7.2,9.4,12,15.5,20,26,34,45),
                     limits=c(log(1),log(45))
                     )+
  scale_color_manual(values = cols,
                    limits = c('WW', 'LL', 'HH'),
                    labels = c('Wide', 'Low', 'High')) +
  geom_errorbar(aes(ymin=log(prom_resp-std_log),
                    ymax=log(prom_resp+std_log)),
                width = 0.02,alpha = 0.8) +
  # facet_grid(rows = vars(ID)) +
  labs(title = "Cutoff Frequency: 1 kHz", x='Distance [log(m)]', y='Responses [log(m)]',
       color ="Condition", tag="(a)") +
  theme_bw()+
  theme(text = element_text(family = "Times",colour="black"),
        axis.title.x = element_text(size = 12,colour="black"),
        axis.title.y = element_text(size = 12,colour="black"),
        axis.text.x = element_text(size = 11,colour="black"),
        axis.text.y = element_text(size = 11,colour="black"),
        legend.text = element_text(size=12,colour="black"),
        legend.title = element_text(size=12,colour="black"),
        plot.title = element_text(size = 12, hjust = 0.5,colour="black"),
        legend.background = element_blank(),
        legend.box.background = element_rect(colour = "black"),
        legend.position = c(0.8, 0.22))

#dist_curves_1k
```
### 4K Data_prom tibble with means and std per condition

```{r, warning=FALSE}
#cols <- c("#2E2300", "#6E6702", "#90A4AE" )
cols <- c("#00AF55", "#EF0000", "#2200DF")
data_prom <- data_clean %>% filter(freq == '4k', is_outlier_lb==FALSE) %>%
  group_by(condicion, distancia) %>%
  summarise(distancia,
            respuesta,
            prom_resp = mean(respuesta), 
            sd_log = sd(respuesta), 
            std_log = std.error(respuesta))

dist_curves_4k <- ggplot(data_prom,
       aes(x=log(distancia), y=log(prom_resp),
           color = condicion)) +
  geom_point(alpha = 0.8) +
  geom_line(linewidth = 0.5,alpha = 0.8) +
  scale_x_continuous(breaks=log(c(1.5,2,2.5,3.3,4.3,5.6,7.2,9.4,12,15.5,20,26)),
                     labels=c(1.5,2,2.5,3.3,4.3,5.6,7.2,9.4,12,15.5,20,26))+
  scale_y_continuous(breaks=log(c(0.7,1,1.5,2,2.5,3.3,4.3,5.6,7.2,9.4,12,15.5,20,26,34,45)),
                     labels=c(0.7,1,1.5,2,2.5,3.3,4.3,5.6,7.2,9.4,12,15.5,20,26,34,45),
                     limits=c(log(1),log(45))
                     )+
  scale_color_manual(values = cols,
                    limits = c('WW', 'LL', 'HH'),
                    labels = c('Wide', 'Low', 'High')) +
  geom_errorbar(aes(ymin=log(prom_resp-std_log),
                    ymax=log(prom_resp+std_log)),
                width = 0.02,alpha = 0.8) +
  # facet_grid(rows = vars(ID)) +
  labs(title = "Cutoff Frequency: 4 kHz", x='Distance [log(m)]', y="",
       color ="Condition", tag="(b)") +
  theme_bw()+
  theme(text = element_text(family = "Times",colour="black"),
        axis.title.x = element_text(size = 12,colour="black"),
        axis.title.y = element_text(size = 12,colour="black"),
        axis.text.x = element_text(size = 11,colour="black"),
        axis.text.y = element_text(size = 11,colour="black"),
        legend.text = element_text(size=12,colour="black"),
        legend.title = element_text(size=12,colour="black"),
        plot.title = element_text(size = 12, hjust = 0.5,colour="black"),
        legend.position = "none")

ggarrange(dist_curves_1k,dist_curves_4k)#, common.legend = TRUE,legend.position = c(0.8, 0.22))
#ggsave(plot = last_plot(),
#  file = "plt_dist_curves_1kvs4k.eps",
#  device = cairo_ps,
#  width = 2600,
#  height = 1450,
#  unit = "px",
#  dpi = 300)
```


#Evaluo sesgo
```{r}
# Original
lmer.1k <- lmer(log_bias ~ log(distancia) * condicion + (1 + log(distancia) | nsub), 
                data = data_clean %>% filter(freq=="1k", is_outlier_lb==FALSE))

summary(lmer.1k)

anova(lmer.1k)

##partial eta sq
effectsize::eta_squared(lmer.1k, partial = TRUE)
#Rsq
r.squaredGLMM(lmer.1k)  

emmeans(lmer.1k, 
        list(pairwise ~ condicion),
        adjust="bonferroni")

qqnorm(resid(lmer.1k))
```
#Evaluo VAR
```{r}
# Original
lmer.1k.var <- lm(varianza ~  condicion, 
                data = df_var)

summary(lmer.1k.var)

anova(lmer.1k.var)

##partial eta sq
effectsize::eta_squared(lmer.1k.var, partial = TRUE)
#Rsq
r.squaredGLMM(lmer.1k.var)  

emmeans(lmer.1k.var, 
        list(pairwise ~ condicion),
        adjust="bonferroni")

qqnorm(resid(lmer.1k.var))
```
4k


Qué me dice esto?
Tus efectos fijos explican solo una parte (~35%) de la varianza.

Al incluir la variación entre sujetos (efectos aleatorios), explicás mucho más (~83%).

Esto indica que hay bastante variabilidad entre sujetos que el modelo captura — lo cual es bueno si esa variabilidad es esperada (como diferencias individuales en percepción).

📌 En resumen:
R² marginal: cuánto explica tu modelo a nivel general, sin considerar diferencias entre sujetos.

R² condicional: cuánto explica tu modelo total incluyendo variaciones entre sujetos.


#Evaluo sesgo
```{r}
# Original
lmer.4k <- lmer(log_bias ~ log(distancia) * condicion + (1 + log(distancia) | nsub), 
                data = data_clean %>% filter(freq=="4k", is_outlier==FALSE))

summary(lmer.4k)

anova(lmer.4k)

##partial eta sq
effectsize::eta_squared(lmer.4k, partial = TRUE)
#Rsq
r.squaredGLMM(lmer.4k)  

emmeans(lmer.4k, 
        list(pairwise ~ condicion),
        adjust="bonferroni")

qqnorm(resid(lmer.4k))
```