---
title: "Resultados e Indicadores Junio (1k vs 4k)"
author: "Lucas Gonzalez - Damian Payo - Manuel Eguia - Ramiro Vergara"
date: "2023-11-16"
output: html_document
  code_folding: "hide"
    theme: paper
    highlight: pygments
    toc: true
editor_options: 
  markdown: 
    wrap: 72
---

```{r setup, include=FALSE}
knitr::opts_chunk$set(echo = TRUE)

library(readr)
library(dplyr)
library(here)
library(ggplot2)
library(plotrix)
library(segmented)
library(Routliers)
library(tidyverse)
library(ggpubr)
library(car)
library(data.table)
library(lme4)
library(nlme)
library(emmeans)
library(sjstats)
library(lmerTest)
library(MuMIn)
library(nortest)
```

## Carga de Indicadores 4k

Tomamos los 4 archivos .csv, los convertimos a formato tiddy para poder graficarlos.

```{r, warning=FALSE, message=FALSE}

#### Carga de Datos ####
# Coeficientes Completos
CE_1k <- read_csv('./Indicadores/Exp1_1k_SC_tot.csv') %>%
  pivot_longer(cols = c("Wide", "Low", "High"),
               names_to = "Condition",
               values_to = 'Spectral_Centroid') %>% 
  mutate(freq="1k")

DR_1k <- read_csv('./Indicadores/Exp1_1k_DRR.csv')%>% 
  pivot_longer(cols = c("Wide", "Low", "High"),
               names_to = "Condition",
               values_to = 'DR_Ratio') %>% 
  mutate(freq="1k")

IB_1k <- read_csv('./Indicadores/Exp1_1k_BL_tot.csv') %>% 
  pivot_longer(cols = c("Wide", "Low", "High"),
               names_to = "Condition",
               values_to = 'Binaural_Level') %>% 
  mutate(freq="1k")


##4K
CE_4k <- read_csv('./Indicadores/Exp1_4k_SC_tot.csv') %>%
  pivot_longer(cols = c("Wide", "Low", "High"),
               names_to = "Condition",
               values_to = 'Spectral_Centroid') %>% 
  mutate(freq="4k")

DR_4k <- read_csv('./Indicadores/Exp1_4k_DRR.csv')%>% 
  pivot_longer(cols = c("Wide", "Low", "High"),
               names_to = "Condition",
               values_to = 'DR_Ratio') %>% 
  mutate(freq="4k")

IB_4k <- read_csv('./Indicadores/Exp1_4k_BL_tot.csv') %>% 
  pivot_longer(cols = c("Wide", "Low", "High"),
               names_to = "Condition",
               values_to = 'Binaural_Level') %>%
  mutate(freq="4k")


df_list <- list(CE_1k, DR_1k, IB_1k)#, VE_1k)
Indicadores_1k <- df_list %>% reduce(merge, by=c('Distancia','Condition','freq'))

df_list <- list(CE_4k, DR_4k, IB_4k)#, VE_4k)
Indicadores_4k <- df_list %>% reduce(merge, by=c('Distancia','Condition','freq'))

Indicadores <- rbind(Indicadores_1k,Indicadores_4k)

Indicadores <- rename(Indicadores,
                      Distance=Distancia,
                      Frequency=freq)

Indicadores$Frequency[Indicadores$Frequency=="1k"] <- "1 kHz"
Indicadores$Frequency[Indicadores$Frequency=="4k"] <- "4 kHz"
Indicadores$Spectral_Centroid <- Indicadores$Spectral_Centroid/1000

rm(CE_1k, DR_1k, IB_1k, VE_1k,
   CE_4k, DR_4k, IB_4k, VE_4k, 
   df_list,Indicadores_1k,Indicadores_4k)

```


Cascadia Mono ExtraLight
## Graficamos

Indicadores

```{r}
library(showtext)
font_add(family = "Times", regular = "TIMES.ttf")
showtext_auto()

cols <- c("#00AF55", "#EF0000", "#2200DF")

theme_set(theme_bw(base_family = "Times"))
update_geom_defaults(
  geom = "text",
  aes(family = "Times")
)
```

```{r}
Indicadores_2 <- Indicadores %>% 
  pivot_longer(cols = c("Spectral_Centroid", "DR_Ratio", "Binaural_Level"),
               names_to = "Spectral_Cue",
               values_to = 'Value')


```

```{r}
fsz = 12.5

plot <- ggplot(Indicadores_2, aes(x = Distance, y = Value,
                          color = Condition, linetype = Frequency)) +
  geom_point() +
  geom_line(linewidth = 0.5, alpha = 0.8) +
  scale_x_log10(breaks=c(1.5,2,2.5,3.3,4.3,5.6,7.2,9.4,12,15.5,20,26),
                labels=c(1.5,2,2.5,3.3,4.3,5.6,7.2,9.4,12,15.5,20,26))+
  scale_color_manual(values = cols,
                    limits = c('Wide', 'Low', 'High'),
                    labels = c('Wide', 'Low', 'High')) +
  facet_grid(Spectral_Cue ~ ., scales = "free_y",
             labeller = labeller(Spectral_Cue = c(
               "Binaural_Level" = "BL (dBFS)",
               "DR_Ratio" = "DRR (dB)",
               "Spectral_Centroid" = "SC (kHz)")),
            switch = "y") +
  labs(y = NULL, x='Distance [log(m)]',linetype = 'Cutoff', size=fsz)+
  theme_bw()+
  theme(axis.title.x = element_text(size = fsz,colour="black"), 
        axis.title.y = element_text(size = fsz,colour="black"), 
        axis.text.x = element_text(size = fsz,colour="black"),
        axis.text.y = element_text(size = fsz,colour="black"),
        plot.title = element_text(size = fsz, 
                                  hjust = 0.5,colour="black"),
        strip.background = element_blank(),
        strip.placement = "outside",
        strip.text = element_text(size=fsz),
        text = element_text(family = "Times",colour="black"),
        aspect.ratio = 1 / 2.5,
        legend.title=element_text(size=fsz),
        legend.text=element_text(size=fsz),
        legend.position= "right")#,
        #panel.spacing = unit(1, "lines"))

ggsave(plot,
  file = "Figure2.eps",
  device = cairo_ps,
  width = 1800,
  height = 2000,
  unit = "px",
  dpi = 300)

plot
```

OLD
```{r}
SC <- ggplot(Indicadores,
             aes(x=Distance, y=Spectral_Centroid,
                 color = Condition, linetype = Frequency)) +
  geom_point() +
  geom_line(linewidth = 0.5, alpha = 0.8) +
  scale_x_log10(breaks=c(1.5,2,2.5,3.3,4.3,5.6,7.2,9.4,12,15.5,20,26),
                labels=c(1.5,2,2.5,3.3,4.3,5.6,7.2,9.4,12,15.5,20,26))+
  scale_color_manual(values = cols,
                    limits = c('Wide', 'Low', 'High'),
                    labels = c('Wide', 'Low', 'High')) +
  labs(title = "Spectral Centroid (SC)", x='Distance [log(m)]', y='Frecuency (kHz)',
       #tag = "(c)",
       linetype = 'Cutoff') +
  theme_bw()+
  theme(axis.title.x = element_text(size = 12), 
        axis.title.y = element_text(size = 12), 
        axis.text.x = element_text(size = 11),
        axis.text.y = element_text(size = 11),
        plot.title = element_text(size = 12, hjust = 0.5),
        text = element_text(family = "Times"))#,
        #aspect.ratio = 1 / 2.5)

DRR <- ggplot(Indicadores,
             aes(x=Distance, y=DR_Ratio,
                 color = Condition, linetype = Frequency)) +
  geom_point() +
  scale_x_log10()+
  geom_line(linewidth = 0.5, alpha = 0.8) +
  scale_x_log10(breaks=c(1.5,2,2.5,3.3,4.3,5.6,7.2,9.4,12,15.5,20,26),
                labels=c(1.5,2,2.5,3.3,4.3,5.6,7.2,9.4,12,15.5,20,26))+
  scale_color_manual(values = cols,
                    limits = c('Wide', 'Low', 'High'),
                    labels = c('Wide', 'Low', 'High')) +
  labs(title = "Direct-to-Reverberant Energy Ratio (DRR)", x='Distance [log(m)]', y='Intensity (dB)',
       #tag = "(b)",
       linetype = 'Cutoff') +
  theme_bw()+
  theme(axis.title.x = element_text(size = 12),
        axis.title.y = element_text(size = 12),
        axis.text.x = element_text(size = 11),
        axis.text.y = element_text(size = 11),
        plot.title = element_text(size = 12, hjust = 0.5),
        text = element_text(family = "Times"),
        aspect.ratio = 1 / 2.5)

BL <- ggplot(Indicadores,
             aes(x=Distance, y=Binaural_Level,
                 color = Condition, linetype = Frequency)) +
  geom_point() +
  geom_line(linewidth = 0.5, alpha = 0.8) +
  scale_x_log10(breaks=c(1.5,2,2.5,3.3,4.3,5.6,7.2,9.4,12,15.5,20,26),
                labels=c(1.5,2,2.5,3.3,4.3,5.6,7.2,9.4,12,15.5,20,26))+
  scale_color_manual(values = cols,
                    limits = c('Wide', 'Low', 'High'),
                    labels = c('Wide', 'Low', 'High')) +
  labs(title = "Binaural Level (BL)", x='Distance [log(m)]', y='Intensity (dBFS)',
       #tag = "(a)",
       linetype = 'Cutoff') +
  theme_bw()+
  theme(axis.title.x = element_text(size = 12),
        axis.title.y = element_text(size = 12),
        axis.text.x = element_text(size = 11),
        axis.text.y = element_text(size = 11),
        #legend.text = element_text(size=12),
        #legend.title = element_text(size=12),
        plot.title = element_text(size = 12, hjust = 0.5),
        text = element_text(family = "Times"),
        aspect.ratio = 1 / 2.5)

#plot <- ggpubr::ggarrange(BL, DRR, SC, ncol = 1, nrow = 3,
#                          common.legend = TRUE,
#                          #common_by(by = Distance),
#                          legend = "right")

ggpubr::ggarrange(BL + theme(axis.text.x = element_blank(),
                     axis.ticks.x = element_blank(),
                     axis.title.x = element_blank() ), 
          DRR + theme(axis.text.x = element_blank(),
                     axis.ticks.x = element_blank(),
                     axis.title.x = element_blank() ),
          SC,
          align = "v",
          common.legend = TRUE,
          legend = "right",
          ncol = 1)

#annotate_figure(plot, top = text_grob("Acoustic Indexes", 
#                face = "bold", size = 12))
ggsave(plot,
  file = "Figure2_1.eps",
  device = cairo_ps,
  width = 1800,
  height = 2000,
  unit = "px",
  dpi = 300)
```


### Indicadores 1k + 4k (old)

```{r}

cols <- c("#00AF55", "#EF0000", "#2200DF")

theme_set(theme_bw(base_family = "Times"))
update_geom_defaults(
  geom = "text",
  aes(family = "Times")
)

SC <- ggplot(Indicadores,
             aes(x=Distance, y=Centroide_Espectral/1000,
                 color = Condition, linetype = Frequency)) +
  geom_point() +
  geom_line(linewidth = 0.5, alpha = 0.8) +
  scale_x_log10(breaks=c(1.5,2,2.5,3.3,4.3,5.6,7.2,9.4,12,15.5,20,26),
                labels=c(1.5,2,2.5,3.3,4.3,5.6,7.2,9.4,12,15.5,20,26))+
  scale_color_manual(values = cols,
                    limits = c('Wide', 'Low', 'High'),
                    labels = c('Wide', 'Low', 'High')) +
  labs(title = "Spectral Centroid (SC)", x='Distance [log(m)]', y='Frecuency (kHz)',
       tag = "(c)",
       linetype = 'Cutoff') +
  theme_bw()+
  theme(axis.title.x = element_text(size = 12), 
        axis.title.y = element_text(size = 12), 
        axis.text.x = element_text(size = 11),
        axis.text.y = element_text(size = 11),
        plot.title = element_text(size = 12, hjust = 0.5),
        text = element_text(family = "Times")
        )


DRR <- ggplot(Indicadores,
             aes(x=Distance, y=DR_Ratio,
                 color = Condition, linetype = Frequency)) +
  geom_point() +
  scale_x_log10()+
  geom_line(linewidth = 0.5, alpha = 0.8) +
  scale_x_log10(breaks=c(1.5,2,2.5,3.3,4.3,5.6,7.2,9.4,12,15.5,20,26),
                labels=c(1.5,2,2.5,3.3,4.3,5.6,7.2,9.4,12,15.5,20,26))+
  scale_color_manual(values = cols,
                    limits = c('Wide', 'Low', 'High'),
                    labels = c('Wide', 'Low', 'High')) +
  labs(title = "Direct-to-Reverberant Energy Ratio (DRR)", x='Distance [log(m)]', y='Intensity (dB)',
       tag = "(b)",
       linetype = 'Cutoff') +
  theme_bw()+
  theme(axis.title.x = element_text(size = 12),
        axis.title.y = element_text(size = 12),
        axis.text.x = element_text(size = 11),
        axis.text.y = element_text(size = 11),
        plot.title = element_text(size = 12, hjust = 0.5),
        text = element_text(family = "Times"))

BL <- ggplot(Indicadores,
             aes(x=Distance, y=Intensidad_Binaural,
                 color = Condition, linetype = Frequency)) +
  geom_point() +
  geom_line(linewidth = 0.5, alpha = 0.8) +
  scale_x_log10(breaks=c(1.5,2,2.5,3.3,4.3,5.6,7.2,9.4,12,15.5,20,26),
                labels=c(1.5,2,2.5,3.3,4.3,5.6,7.2,9.4,12,15.5,20,26))+
  scale_color_manual(values = cols,
                    limits = c('Wide', 'Low', 'High'),
                    labels = c('Wide', 'Low', 'High')) +
  labs(title = "Binaural Level (BL)", x='Distance [log(m)]', y='Intensity (dBFS)',
       tag = "(a)",
       linetype = 'Cutoff') +
  theme_bw()+
  theme(axis.title.x = element_text(size = 12),
        axis.title.y = element_text(size = 12),
        axis.text.x = element_text(size = 11),
        axis.text.y = element_text(size = 11),
        legend.text = element_text(size=12),
        legend.title = element_text(size=12),
        plot.title = element_text(size = 12, hjust = 0.5),
        text = element_text(family = "Times"))


## INDIVIDUAL LEGENDS ####################################
VE_1 <- ggplot(Indicadores,
             aes(x=Distance, y=Varianza_Espectral,
                 color = Condition#, linetype = Frequency
                 )) +
  geom_point() +
  geom_line(linewidth = 0.5, alpha = 0.8) +
  scale_x_log10(breaks=c(1.5,2,2.5,3.3,4.3,5.6,7.2,9.4,12,15.5,20,26),
                labels=c(1.5,2,2.5,3.3,4.3,5.6,7.2,9.4,12,15.5,20,26))+
  scale_color_manual(values = cols,
                    limits = c('Wide', 'Low', 'High'),
                    labels = c('Wide', 'Low', 'High')) +
  labs(title = "Spectral Variance", x='Distance [log(m)]', y='Frecuency (Hz)') +
  theme_bw()+
  theme(axis.title.x = element_text(size = 12),
        axis.title.y = element_text(size = 12),
        plot.title = element_text(size = 12, hjust = 0.5),
        legend.text = element_text(size=12),
        legend.title = element_text(size=12)
        #legend.background = element_blank(),
        #legend.box.background = element_rect(colour = "black")
        )

VE_2 <- ggplot(Indicadores,
             aes(x=Distance, y=Varianza_Espectral,
                 linetype = Frequency
                 )) +
  geom_point() +
  geom_line(linewidth = 0.5, alpha = 0.8) +
  scale_x_log10(breaks=c(1.5,2,2.5,3.3,4.3,5.6,7.2,9.4,12,15.5,20,26),
                labels=c(1.5,2,2.5,3.3,4.3,5.6,7.2,9.4,12,15.5,20,26))+
  scale_color_manual(values = cols,
                    limits = c('Wide', 'Low', 'High'),
                    labels = c('Wide', 'Low', 'High')) +
  labs(title = "Spectral Variance", x='Distance [log(m)]', y='Cutoff Frecuency (Hz)') +
  theme_bw()+
  theme(axis.title.x = element_text(size = 12),
        axis.title.y = element_text(size = 12),
        plot.title = element_text(size = 12, hjust = 0.5),
        legend.text = element_text(size=11),
        legend.title = element_text(size=11)
        )
#########################

comleg_condition <- as_ggplot(get_legend(VE_1, position = "right"))+
  theme(plot.margin = margin(0,0,0,3, "cm"))
comleg_cutoff <- as_ggplot(get_legend(VE_2, position = "left"))+
  theme(plot.margin = margin(0,3,0,0, "cm"))

legends <- ggpubr::ggarrange(comleg_condition, comleg_cutoff)



plot <- ggpubr::ggarrange(BL, DRR, SC, ncol = 1, nrow = 3,
                          common.legend = TRUE, legend = "right")

#annotate_figure(plot, top = text_grob("Acoustic Indexes", 
#                face = "bold", size = 12))
ggsave(plot,
  file = "Figure2.eps",
  device = cairo_ps,
  width = 1800,
  height = 2000,
  unit = "px",
  dpi = 300)
```






# Armado de tibble con sujetos + indicadores

Requiere correr "Analisis_Potencia.Rmd" en el mismo environment.

## Corregimos
```{r}
# Igualo nombres de columna
Indicadores <- rename(Indicadores,
                      distancia = Distancia,
                      condicion = Condicion)

Indicadores$condicion[Indicadores$condicion=="wide"] <- "WW"
Indicadores$condicion[Indicadores$condicion=="low"] <- "LL"
Indicadores$condicion[Indicadores$condicion=="low-wide"] <- "LW"
Indicadores$condicion[Indicadores$condicion=="wide-low"] <- "WL"

data_e_indicadores <- merge(x=Indicadores,y=data_clean,
                             by=c("condicion","distancia","dist_log"))
```

# Análisis Centroide_Espectral * DR_Ratio *
  Intensidad_Binaural * Varianza_Espectral

```{r}
lmer.indicadores <- lmer(resp_log ~ dist_log * condicion + 
                           (Varianza_Espectral:condicion) + (1|nsub),
    data = data_e_indicadores)

summary(lmer.indicadores)

anova(lmer.indicadores)
```
```{r}
##partial eta sq
#effectsize::eta_squared(lmer.indicadores, partial = TRUE)
#Rsq
#r.squaredGLMM(lmer.indicadores)  

emmeans(lmer.indicadores, 
        list(pairwise ~ condicion),
        adjust="bonferroni")

qqnorm(resid(lmer.indicadores))
```