---
title: "Auditory Distance Perception Study Power Analysis"
author: "Lucas Gonzalez - Damian Payo - Manuel Eguia"
date: "26/9/2023"
output:
  html_document:
    code_folding: "hide"
    theme: paper
    highlight: pygments
    toc: true
editor_options: 
  markdown: 
    wrap: 72
---

```{r setup, include=FALSE, echo=FALSE}
knitr::opts_chunk$set(echo = TRUE)

library(readr)
library(dplyr)
library(here)
library(ggplot2)
library(plotrix)
#library(segmented)
library(Routliers)
library(tidyverse)
library(ggpubr)
library(car)
library(data.table)
library(lme4)
library(nlme)
library(emmeans)
library(sjstats)
library(lmerTest)
library(MuMIn)
#library(nortest)
#library(effects)
```

## Abstract

```{r, include=FALSE}
dir_1k_DR <- "./Data_1k_DR"
data_1k_DR <- 
    list.files(path=dir_1k_DR, pattern = "*.csv",full.names = TRUE) %>% 
    map_df(~fread(.) %>% mutate(trial_Order = row_number())) %>%
    mutate(freq = "1k")

rm(dir_1k_DR)
```

```{r}
library(showtext)
font_add(family = "Times", regular = "TIMES.ttf")
showtext_auto()

theme_set(theme_bw(base_family = "Times"))
update_geom_defaults(
  geom = "text",
  aes(family = "Times")
)

cols <- c("#008C29", "#EF0000", "#DB9501","#444DAD")
```

```{r}
# Corregimos la columna de condicion con una etiqueta mas legible
data_1k_DR$condicion[data_1k_DR$condicion==0] <- "WW"
data_1k_DR$condicion[data_1k_DR$condicion==1] <- "LL"
data_1k_DR$condicion[data_1k_DR$condicion==2] <- "LW"
data_1k_DR$condicion[data_1k_DR$condicion==3] <- "WL"

orden_bloques <- read.csv("./orden_bloques.csv")
data_1k_DR <- merge(x=orden_bloques,y=data_1k_DR,
                             by=c("nsub","condicion"))

# Erase redundant columns
data_1k_DR <- data_1k_DR[, !names(data_1k_DR) %in% c("bloque","altura")]

rm(orden_bloques)
```

Add labbels to nsub deppending on where the experiment took place

```{r}
data_1k_DR <- data_1k_DR %>% mutate(room = ifelse(nsub <= 28, "Salta", "Bernal"))

```
## Subject dismissal

Before the evaluation, subjects were asked to complete a form with demographic information. 
  -Subject 4 expressed hearing impairment in one ear.
  -Subjetcs 56 and 69 expressed tinitus. 
  -Subject 55 missed the Non-Filtered  block (Wide or WW). 
We decided to exclude there data from the analysis.

Sujeto 18 no externalizó: 30 respuestas con 0.01
Sujeto 36 respondió hasta 800 metros

```{r, message=FALSE,error=FALSE,warning=FALSE,include=FALSE}
data_1k_DR <- data_1k_DR[!(data_1k_DR$nsub %in% c(4,55,56,69)), ]
data_1k_DR <- data_1k_DR[!(data_1k_DR$nsub %in% c(18,36)), ]
```

## Sesgo con y sin signo (log BIAS)

El sesgo se calcula como el log(respuesta/distancia). Para el análisis se utiliza con signo. Sin embargo para quitar outliers, utilizamos el valor absoluto.

```{r}
#Calculo el sesgo log para cada muestra
data <- data_1k_DR %>% 
  mutate(log_bias= log(respuesta/distancia),
         abs_log_bias = abs(log(respuesta/distancia)))
         
#Armo otro dataframe con los mean(log_bias) y abs(mean(log_bias))
data_avg <- data %>%
  group_by(nsub, condicion,freq,distancia) %>% 
  summarise(mean_respuesta = mean(respuesta),
            mean_log_bias = mean(log_bias),
            abs_mean_log_bias = mean(abs_log_bias),
    .groups = "drop")

#Identifico los outliers dentro de cada distancia, condicion, freq
data_outliers <- data_avg %>%
  group_by(distancia,condicion,freq) %>%
  summarise(
    abs_mean_log_bias = outliers_mad(abs_mean_log_bias,threshold = 3)$outliers
    ) %>%
  ungroup()


# Elimino los outliers del dataframe de promedios
data_avg_clean <- anti_join(data_avg, data_outliers)

# Marco los outliers en el dataframe general
data <- data %>% 
  group_by(nsub, condicion,freq,distancia) %>% 
  mutate(mean_respuesta = mean(respuesta),
         mean_log_bias = mean(log_bias), 
         abs_mean_log_bias = mean(abs_log_bias)) %>%
  ungroup() %>%
  mutate(is_outlier = !(paste(nsub, distancia,condicion,freq,
                              mean_log_bias, abs_mean_log_bias) %in%
                             paste(data_avg_clean$nsub, 
                                   data_avg_clean$distancia,
                                   data_avg_clean$condicion,
                                   data_avg_clean$freq,
                                   data_avg_clean$mean_log_bias,
                                   data_avg_clean$abs_mean_log_bias)))

data_clean <- data %>% 
  filter(is_outlier == FALSE) %>%
  mutate(log_distancia = log(distancia),
         log_respuesta = log(respuesta))
rm(data_avg, data_1k_DR, data_avg_clean)
```


```{r}
data_clean$condicion <- as.factor(data_clean$condicion)
data_clean$condicion <- relevel(data_clean$condicion, ref = "WW")

modelo_logbias <- lmer(log_bias ~ log_distancia * condicion + 
                         (1 +log_distancia |nsub) +
                         (0 + condicion | nsub), 
                       data = data_clean,
                        control = lmerControl(optimizer = "bobyqa"))

anova(modelo_logbias)

##partial eta sq
#effectsize::eta_squared(modelo_logbias, partial = TRUE)
#Rsq
r.squaredGLMM(modelo_logbias)  

summary(modelo_logbias)
# Comparación entre condiciones para intercepto
emmeans(modelo_logbias,
        list(pairwise ~ condicion|log_distancia),
        adjust="bonferroni",
        infer = TRUE,
        pbkrtest.limit = 8969)

emtrends(modelo_logbias, pairwise~ condicion, var = "log_distancia",
        adjust="bonferroni",pbkrtest.limit = 8969)
```


```{r}
emmeans(modelo_logbias, 
        pairwise ~ condicion | log_distancia,
        #at = list(log_distancia = c(0, 1, 2)),
        cov.reduce = range,
        infer = TRUE,
        pbkrtest.limit = 8969,
        adjust = "bonferroni")
```

Extraigo intercepts y pendientes
```{r}
# 1. Efectos fijos
ef_fijos <- fixef(modelo_logbias)

# 2. # Extraer efectos aleatorios por sujeto (cuánto varían del promedio)
ef_random_df <- ranef(modelo_logbias)$nsub %>%
  rownames_to_column("nsub")

# 3. Expandir condiciones
condiciones <- c("WW", "LW", "WL", "LL")

# 4. Crear dataframe sujeto × condición
parametros_logbias <- ef_random_df %>%
  crossing(condicion = condiciones) %>%
  mutate(
    # Intercepto total (solo cambia por sujeto)
    intercepto_total = ef_fijos["(Intercept)"] + `(Intercept)`,

    # Pendiente base de distancia (modifica según condición más abajo)
    beta_distancia_base = ef_fijos["log_distancia"] + `log_distancia`,

    # Ajustes por condición (intercepto)
    ajuste_intercepto_cond = case_when(
      condicion == "LW" ~ ef_fijos["condicionLW"] + `condicionLW`,
      condicion == "WL" ~ ef_fijos["condicionWL"] + `condicionWL`,
      condicion == "LL" ~ ef_fijos["condicionLL"] + `condicionLL`,
      TRUE              ~ 0  # WW es referencia
    ),

    # Ajustes por condición (pendiente)
    ajuste_pendiente_cond = case_when(
      condicion == "LW" ~ ef_fijos["log_distancia:condicionLW"],
      condicion == "WL" ~ ef_fijos["log_distancia:condicionWL"],
      condicion == "LL" ~ ef_fijos["log_distancia:condicionLL"],
      TRUE              ~ 0  # WW es referencia
    ),

    # Coeficientes totales
    intercepto = intercepto_total + ajuste_intercepto_cond,
    pendiente  = beta_distancia_base + ajuste_pendiente_cond
  ) %>%
  select(nsub, condicion, intercepto, pendiente)

```

# Grafico interceptos y pendientes
```{r}
parametros_logbias %>% pivot_longer(cols = c("intercepto","pendiente"),
                                    names_to = "parametro",
                                    values_to = "valor") %>%
ggplot(aes(x = condicion, y = valor, fill = condicion)) +
  geom_boxplot(alpha = 0.7, outlier.shape = NA) +
  geom_jitter(width = 0.1, alpha = 0.4) +
  facet_grid(rows = vars(parametro), scales = "free")+
  scale_x_discrete(limits = c('WW', 'LL', 'LW', 'WL'), 
                    labels = c('Wide-Wide', 'Low-Low', 'Low-Wide', 'Wide-Low'))+
  scale_fill_manual(values = cols,
                    limits = c('WW', 'LL', 'LW', 'WL'), 
                    labels = c('Wide-Wide', 'Low-Low', 'Low-Wide', 'Wide-Low'))+
  theme_bw() +
  labs(y = "Value", x = "Condition")


```
```{r}
# Filtrar los datos
data_plot_lb <- data_clean

# Obtener predicciones del modelo (solo efectos fijos)
data_plot_lb$pred_logbias <- predict(modelo_logbias, re.form = NA)

```

```{r}

data_plot_lb %>%
  group_by(distancia,condicion, freq) %>% 
  mutate(mean_log_bias = mean(log_bias)) %>%
  ggplot(aes(x= log(distancia), y = mean_log_bias, color= condicion)) +
  #geom_line(linewidth = 0.5,alpha = 0.8) +
  geom_abline(slope = 0, intercept = 0, linetype = "dashed", color = "black")+
  geom_point(alpha = 0.8, size = 2) +
  geom_line(aes(y = pred_logbias), size = 1) +
  #geom_errorbar(aes(ymin=mean_logbias-std_log,
  #                  ymax=mean_logbias+std_log),
  #              width = 0.05,alpha = 0.7) +
  scale_x_continuous(breaks=log(c(1.5,2,2.5,3.3,4.3,5.6,7.2,9.4,12,15.5,20,26)),
                     labels=c(1.5,2,2.5,3.3,4.3,5.6,7.2,9.4,12,15.5,20,26))+
  scale_color_manual(values = cols,
                    limits = c('WW', 'LL', 'LW', 'WL'), 
                    labels = c('Wide-Wide', 'Low-Low', 'Low-Wide', 'Wide-Low'))+
  theme_bw() +
  labs(x='Distance (m)', y='Signed Logarithmic Bias',
       color ="Condition") +
  theme_bw()+
  theme(text = element_text(family = "Times",colour="black"),
        axis.title.x = element_text(size = 12,colour="black"),
        axis.title.y = element_text(size = 12,colour="black"),
        axis.text.x = element_text(size = 11,colour="black"),
        axis.text.y = element_text(size = 11,colour="black"),
        legend.text = element_text(size=12,colour="black"),
        legend.title = element_blank(),
        plot.title = element_text(size = 12, hjust = 0.5,colour="black"),
        legend.box.background = element_rect(colour = "black"),
        panel.grid = element_line(color= NA),
        legend.position = c(0.9, 0.8))

```
Exactitud = que tan cerca del valor real
Precision = que tan juntas están las respuestas

### Test sobre pendiente

Se puede usar tukey porque es un anova balanceado (misma cantidad de datos (4 condiciones) por sujeto, es decir, misma cantidad de observaciones por condición)


```{r}
#Test pendientes
em_trend_lb <- emtrends(modelo_logbias, ~ condicion, var = "log_distancia")
pairs(em_trend_lb, adjust = "bonferroni")
```
### Test sobre interceptos

```{r}

# Obtener medias marginales cuando log(distancia) = 0 (equivale a distancia=1m)
em_interceptos_lb <- emmeans(modelo_logbias, ~ condicion|log_distancia,
        pbkrtest.limit = 8969)

# Comparaciones por pares entre condiciones (interceptos)
pairs(em_interceptos_lb, adjust = "bonferroni")

plot(em_interceptos_lb, comparisons = TRUE) +
  labs(title = "Intercepts on the Estimated Marginal Mean of log(Distance)",
       y = "", x="Signed Log-Bias")+ 
  scale_fill_manual(values = cols,
                    limits = c('WW', 'LL', 'LW', 'WL'), 
                    labels = c('Wide-Wide', 'Low-Low', 'Low-Wide', 'Wide-Low'))+
  theme_bw()

df_emm <- as.data.frame(em_interceptos_lb)

ggplot(df_emm, aes(x = condicion, y = emmean, color = condicion)) +
  geom_point(size = 3) +
  geom_errorbar(aes(ymin = lower.CL, ymax = upper.CL), width = 0.1) +
  labs(
    y = "Estimated Intercept (Signed Log-Bias)",
    x = "Condition",
    title = "Estimated Marginal Means"
  ) +
  scale_color_manual(values = cols,
                    limits = c('WW', 'LL', 'LW', 'WL'), 
                    labels = c('Wide-Wide', 'Low-Low', 'Low-Wide', 'Wide-Low'))+
  scale_x_discrete(limits = c('WW', 'LL', 'LW', 'WL'), 
                    labels = c('Wide-Wide', 'Low-Low', 'Low-Wide', 'Wide-Low'))+
  theme_bw()+
  theme(
    text = element_text(family = "Times"),
    axis.title = element_text(size = 12),
    axis.text = element_text(size = 11),
    legend.position = "none"
  )
```

```{r}
var_sesgo_df <- data_clean %>%
  group_by(nsub, condicion, log_distancia) %>%
  summarise(var_sesgo = var(log_bias, na.rm = TRUE), .groups = "drop")

modelo_varianza <- lm(var_sesgo ~ condicion*log_distancia, data = var_sesgo_df)


modelo_varianza <- lmer(var_sesgo ~ log_distancia * condicion + 
                         (1 +log_distancia |nsub),
                       data = var_sesgo_df %>% filter(condicion%in%c("LL","LW")))
allFit(modelo_varianza)
lme4::isSingular(modelo_varianza, tol = 1e-4)
r.squaredGLMM(modelo_varianza)

summary(modelo_varianza)$r.squared        # R²
summary(modelo_varianza)$adj.r.squared  

plot

anova(modelo_varianza)
summary(modelo_varianza)
```
Se evaluó si la varianza del sesgo logarítmico (variabilidad de las respuestas dentro de cada sujeto × condición) difiere entre condiciones experimentales.

El modelo muestra un efecto significativo de la condición sobre la varianza del sesgo (F(3, 2982) = 20.20, p < .0001).

Las medias marginales indican que la condición WW tiene la mayor varianza del sesgo, mientras que LL tiene la más baja.

Las comparaciones por pares muestran que:

La varianza en WW es significativamente mayor que en LL y en WL, pero no difiere significativamente de LW.

LL tiene menor varianza que todas las otras condiciones, de forma significativa.

LW y WL también difieren significativamente entre sí, aunque con un efecto más pequeño.

🔍 Interpretación
Esto sugiere que la precisión o consistencia de las estimaciones de distancia también depende de la condición:

WW es la más inconsistente (mayor variabilidad del sesgo).

LL es la más precisa (menor variabilidad).

Las condiciones mixtas (LW y WL) están en un nivel intermedio, pero no son equivalentes entre sí.



```{r}
ggplot(var_sesgo_df, aes(x=var_sesgo, fill=condicion))+
  geom_histogram(binwidth = 0.1)+
  scale_fill_manual(values = cols,
                    limits = c('WW', 'LL', 'LW', 'WL'), 
                    labels = c('Wide-Wide', 'Low-Low', 'Low-Wide', 'Wide-Low')) +
  labs(y='Frequency', x="var(log-bias)", fill="Condition")+
  facet_wrap(~condicion, labeller = labeller(condicion=c(
  "WW" = "Wide-Wide",
  "LL" = "Low-Low",
  "LW" = "Low-Wide",
  "WL" = "Wide-Low")))+
  #label_value(labels= c('Wide Band', 'Low Pass', 'High Pass'))+
  scale_color_manual(values = cols,
                    limits = c('WW', 'LL', 'LW', 'WL'), 
                    labels = c('Wide-Wide', 'Low-Low', 'Low-Wide', 'Wide-Low'))+
  #scale_x_discrete(limits = c('WW', 'LL', 'LW', 'WL'), 
  #                  labels = c('Wide-Wide', 'Low-Low', 'Low-Wide', 'Wide-Low'))+
  theme_bw()+
  theme(
    text = element_text(family = "Times"),
    axis.title = element_text(size = 12),
    axis.text = element_text(size = 11),
    legend.position = "none"
  )

kruskal.test(var_sesgo ~ condicion, data = var_sesgo_df)

#install.packages("dunn.test")
library(dunn.test)

dunn.test(var_sesgo_df$var_sesgo, var_sesgo_df$condicion, 
          method = "bonferroni")
```
✅ Conclusión:
LL tiene mayor varianza que todas las demás condiciones, significativamente.

WL también es significativamente diferente de LW y WW.

LW vs. WW no difieren significativamente.

A Kruskal-Wallis test revealed a significant effect of condition on intra-subject variance of the signed logarithmic bias, χ²(3) = 89.68, p < .001.

Post-hoc comparisons using Dunn’s test with Bonferroni correction showed that the LL condition had significantly greater intra-subject variability than all other conditions (p < .001).

Additionally, the WL condition showed significantly higher variability than LW (p = .0397) and WW (p < .001), while no significant difference was found between LW and WW (p = .153).
```{r}

ggplot(var_sesgo_df, aes(x = condicion, y = var_sesgo, fill = condicion)) +
  geom_boxplot(outlier.shape = NA, alpha = 0.7) +
  geom_jitter(width = 0.2, alpha = 0.3) +
  stat_summary(fun = mean, geom = "point", shape = 20, size = 3, color = "black") +
  labs(y = "Intra-subject Variance of Log Bias", x = "Condition") +
  theme_minimal(base_size = 14) +
  theme(legend.position = "none") +
  scale_fill_manual(values = cols) +
  stat_compare_means(
    method = "kruskal.test", label.y = max(var_sesgo_df$var_sesgo) + 0.2
  ) +
  geom_text(data = data.frame(condicion = c("WW", "WL", "LW", "LL"), 
                              letra = c("B", "B", "B", "A")),
            aes(label = letra, y = max(var_sesgo_df$var_sesgo) + 0.1),
            vjust = 0, size = 5)

```

```{r}
var_sesgo_df %>%
  group_by(condicion,log_distancia) %>% 
            summarise(var_sesgo = mean(var_sesgo)) %>%
  ggplot(aes(x= log_distancia, y = var_sesgo, color= condicion)) +
  geom_smooth(method="lm",se = FALSE)+
  geom_point()+
  geom_abline(slope = 0, intercept = 0, linetype = "dashed", color = "black")+
  scale_x_continuous(breaks=log(c(1.5,2,2.5,3.3,4.3,5.6,7.2,9.4,12,15.5,20,26)),
                     labels=c(1.5,2,2.5,3.3,4.3,5.6,7.2,9.4,12,15.5,20,26))+
  scale_color_manual(values = cols,
                    limits = c('WW', 'LL', 'LW', 'WL'), 
                    labels = c('Wide-Wide', 'Low-Low', 'Low-Wide', 'Wide-Low'))+
  theme_bw()+
    labs(x='Distance [log(m)]', y='Var(log-bias)',
       color ="Condition") +
  theme_bw()+
  theme(text = element_text(family = "Times",colour="black"),
        axis.title.x = element_text(size = 12,colour="black"),
        axis.title.y = element_text(size = 12,colour="black"),
        axis.text.x = element_text(size = 11,colour="black"),
        axis.text.y = element_text(size = 11,colour="black"),
        legend.text = element_text(size=12,colour="black"),
        legend.title = element_blank(),
        plot.title = element_text(size = 12, hjust = 0.5,colour="black"),
        legend.box.background = element_rect(colour = "black"),
        panel.grid = element_line(color= NA),
        legend.position = c(0.8, 0.8))

```


## EXTRA log bias x distancia
```{r}
var_sesgo_df <- data_clean %>%
  group_by(nsub, condicion, log_distancia) %>%
  summarise(var_sesgo = var(log_bias, na.rm = TRUE), .groups = "drop")

modelo_varianza_dist <- lm(var_sesgo ~ log_distancia*condicion, data = var_sesgo_df)
anova(modelo_varianza_dist)
summary(modelo_varianza_dist)
em_var <- emmeans(modelo_varianza_dist, pairwise ~ condicion, adjust = "bonferroni")
em_var
```
```{r}

anova(modelo_varianza, modelo_varianza_dist)

AIC(modelo_varianza, modelo_varianza_dist)
BIC(modelo_varianza, modelo_varianza_dist)
r2(modelo_varianza)
r2(modelo_varianza_dist)
effectsize::eta_squared(modelo_varianza)
effectsize::eta_squared(modelo_varianza_dist)
```


#Sobre abs log bias
```{r}
var_sesgo_df <- data_clean %>%
  group_by(nsub, condicion, log_distancia) %>%
  summarise(var_sesgo = var(abs_log_bias, na.rm = TRUE), .groups = "drop")

modelo_varianza_dist <- lm(var_sesgo ~ log_distancia*condicion, data = var_sesgo_df)
anova(modelo_varianza_dist)
summary(modelo_varianza_dist)
em_var <- emmeans(modelo_varianza_dist, pairwise ~ condicion, adjust = "bonferroni")
em_var
```

```{r}
emmeans(modelo_logbias,
        list(pairwise ~ condicion|log_distancia),
        at = list(log_distancia = log(c(1.5, 3.3, 9.4,26))),
        adjust="bonferroni",
        infer = TRUE,
        pbkrtest.limit = 8969)

emmip(modelo_logbias,~condicion|log_distancia, 
      CIs=TRUE, linearg=list(linetype="dashed"),
      CIarg=list(lwd=1,alpha=1))+theme_bw()

## Option 02
emm1<-emmeans(modelo_logbias, 
              ~ log_distancia|condicion,
              at = list(log_distancia = log(c(1.5, 3.3, 9.4,26))),
              adjust="bonferroni",
              infer = TRUE,
              pbkrtest.limit = 8969)
emm1<-as.data.frame(emm1)

windows(20,10)
(g5<- ggplot(emm1, aes(x=log_distancia, y=emmean, group=condicion, color=condicion)) +
    theme_bw()+
    geom_line(size=1.25,position=position_dodge(0.2)) +
    geom_point(size=2,position=position_dodge(0.2))+
    geom_errorbar(aes(ymin=lower.CL, ymax=upper.CL), width=0.2, size=1.25,
                  position=position_dodge(0.2)))

windows(20,10)
(g6<-g5+labs(x="", y = "95% CI of Estimated Marginal Means Measurement (units)",color="Condition")+
    #coord_cartesian(ylim=c(4,13))+scale_y_continuous(breaks=seq(4,13,1))+
    theme(text = element_text(size=15),legend.title = element_blank(),legend.position="bottom")+
    scale_color_manual(values = cols))

library(gridExtra)
windows(20,10)
grid.arrange(g2,g6,ncol=2)


```

```{r}
df_distfactor <- data_clean %>% mutate(distancia = as.factor(distancia))


modelo_distfactor <- lmer(log_bias ~ distancia * condicion + 
                         (1 | nsub) +
                         (0 + condicion | nsub), 
                       data = df_distfactor %>% 
                         filter(distancia %in% c(1.5, 3.3, 9.4,26)),
                        control = lmerControl(optimizer = "bobyqa"))

emm1<-emmeans(modelo_distfactor, 
              ~ condicion|distancia,
              adjust="bonferroni",
              infer = TRUE,
              pbkrtest.limit = 8969)
emm1<-as.data.frame(emm1)


#windows(20,10)
g5<- ggplot(emm1, aes(x=distancia, y=emmean, group=condicion, color=condicion)) +
    theme_bw()+
    geom_line(size=1.25,position=position_dodge(0.2)) +
    geom_point(size=2,position=position_dodge(0.2))+
    geom_errorbar(aes(ymin=lower.CL, ymax=upper.CL), width=0.2, size=1.25,
                  position=position_dodge(0.2))

#windows(20,10)
g6<-g5+labs(x="", y = "95% CI of Estimated Marginal Means Measurement (units)",color="Condition")+
    #coord_cartesian(ylim=c(4,13))+scale_y_continuous(breaks=seq(4,13,1))+
    theme(text = element_text(size=15),legend.title = element_blank(),legend.position="bottom")+
    scale_color_manual(values = cols)

emmeans(modelo_distfactor, 
              pairwise~ condicion|distancia,
              adjust="bonferroni",
              infer = TRUE,
              pbkrtest.limit = 8969)$contrasts

g6
```