---
title: "Auditory Distance Perception Study Power Analysis"
author: "Lucas Gonzalez - Damian Payo - Manuel Eguia"
date: "26/9/2023"
output:
  html_document:
    code_folding: "hide"
    theme: paper
    highlight: pygments
    toc: true
editor_options: 
  markdown: 
    wrap: 72
---

```{r setup, include=FALSE, echo=FALSE}
knitr::opts_chunk$set(echo = TRUE)

library(readr)
library(dplyr)
library(here)
library(ggplot2)
library(plotrix)
#library(segmented)
library(Routliers)
library(tidyverse)
library(ggpubr)
library(car)
library(data.table)
library(lme4)
library(nlme)
library(emmeans)
library(sjstats)
library(lmerTest)
library(MuMIn)
#library(nortest)
#library(effects)
```

## Abstract

Present the analysis of results obtained from PAD experiment in September 2023 in two locations: first, in a small room named "Gessel Camera" at the Catholic University of Salta (28 subjects) and, secondly, in room 27 of the National University of Quilmes (41 subjetcs). 

The experiment it realize with 69 subjects (36 males, 31 females, and 1 non-binary) with ages ranging from 18 to 45 years (mean = 27.5, standard deviation = 7.31). 

**The experience** use 4 listening blocks with 4 conditions: <br>
- *Wideband or Unfiltered (WW)*: The original stimuli (white noise with a duration of 0.3s) with no filtering applied. <br>
- *Low-Pass Filtered (LL)*: the stimuli with a low-pass filter applied, set at 1 kHz. <br>
- *Direct Part Low-Pass Filtered and Reverberant Part Unfiltered (LW)*: Only the direct portion of the stimuli is affected by a low-pass filter, with a critical frequency of 1 kHz. <br>
- *Direct Part Unfiltered and Reverberant Part Low-Pass Filtered (WL)*: Only the reverberant portion of the stimuli is affected by a low-pass filter with a critical frequency of 1kHz. <br>
Each block is separated by one minute of rest. between block the subjects would see a recreation (360 degree image) of the room through a VR headset.

## Data Loading

There are 276 .csv files corresponding to each condition/block for each subject.  <br>
- "nsub" is the ID given to the subject <br>
- "dist_log" corresponds to the actual distance of the sound stimulus. It can contain 12 values.  <br>
- "resp_log" is the subject's response to the stimulus <br>
- "bloque" is not the actual data of the block order. It will be corrected later.  <br>

```{r, include=FALSE}
dir_1k_DR <- "./Data_1k_DR"
data_1k_DR <- 
    list.files(path=dir_1k_DR, pattern = "*.csv",full.names = TRUE) %>% 
    map_df(~fread(.) %>% mutate(trial_Order = row_number())) %>%
    mutate(freq = "1k")

rm(dir_1k_DR)
```

```{r}
library(showtext)
font_add(family = "Times", regular = "TIMES.ttf")
showtext_auto()

theme_set(theme_bw(base_family = "Times"))
update_geom_defaults(
  geom = "text",
  aes(family = "Times")
)
```

```{r}
# Corregimos la columna de condicion con una etiqueta mas legible
data_1k_DR$condicion[data_1k_DR$condicion==0] <- "WW"
data_1k_DR$condicion[data_1k_DR$condicion==1] <- "LL"
data_1k_DR$condicion[data_1k_DR$condicion==2] <- "LW"
data_1k_DR$condicion[data_1k_DR$condicion==3] <- "WL"

orden_bloques <- read.csv("./orden_bloques.csv")
data_1k_DR <- merge(x=orden_bloques,y=data_1k_DR,
                             by=c("nsub","condicion"))

# Erase redundant columns
data_1k_DR <- data_1k_DR[, !names(data_1k_DR) %in% c("bloque","altura")]

rm(orden_bloques)
```

Add labbels to nsub deppending on where the experiment took place

```{r}
data_1k_DR <- data_1k_DR %>% mutate(room = ifelse(nsub <= 28, "Salta", "Bernal"))

```
## Subject dismissal

Before the evaluation, subjects were asked to complete a form with demographic information. 
  -Subject 4 expressed hearing impairment in one ear.
  -Subjetcs 56 and 69 expressed tinitus. 
  -Subject 55 missed the Non-Filtered  block (Wide or WW). 
We decided to exclude there data from the analysis.

Sujeto 18 no externalizó: 30 respuestas con 0.01
Sujeto 36 respondió hasta 800 metros

```{r, message=FALSE,error=FALSE,warning=FALSE,include=FALSE}
data_1k_DR <- data_1k_DR[!(data_1k_DR$nsub %in% c(4,55,56,69)), ]
data_1k_DR <- data_1k_DR[!(data_1k_DR$nsub %in% c(18,36)), ]
```

## Sesgo con y sin signo (log BIAS)

El sesgo se calcula como el log(respuesta/distancia). Para el análisis se utiliza con signo. Sin embargo para quitar outliers, utilizamos el valor absoluto.

```{r}
#Calculo el sesgo log para cada muestra
data <- data_1k_DR %>% 
  mutate(log_bias= log(respuesta/distancia),
         abs_log_bias = abs(log(respuesta/distancia)))
         
#Armo otro dataframe con los mean(log_bias) y abs(mean(log_bias))
data_avg <- data %>%
  group_by(nsub, condicion,freq,distancia) %>% 
  summarise(mean_respuesta = mean(respuesta),
            mean_log_bias = mean(log_bias),
            abs_mean_log_bias = mean(abs_log_bias),
    .groups = "drop")

#Identifico los outliers dentro de cada distancia, condicion, freq
data_outliers <- data_avg %>%
  group_by(distancia,condicion,freq) %>%
  summarise(
    abs_mean_log_bias = outliers_mad(abs_mean_log_bias,threshold = 3)$outliers
    ) %>%
  ungroup()


# Elimino los outliers del dataframe de promedios
data_avg_clean <- anti_join(data_avg, data_outliers)

# Marco los outliers en el dataframe general
data_clean <- data %>% 
  group_by(nsub, condicion,freq,distancia) %>% 
  mutate(mean_respuesta = mean(respuesta),
         mean_log_bias = mean(log_bias), 
         abs_mean_log_bias = mean(abs_log_bias)) %>%
  ungroup() %>%
  mutate(is_outlier = !(paste(nsub, distancia,condicion,freq,
                              mean_log_bias, abs_mean_log_bias) %in%
                             paste(data_avg_clean$nsub, 
                                   data_avg_clean$distancia,
                                   data_avg_clean$condicion,
                                   data_avg_clean$freq,
                                   data_avg_clean$mean_log_bias,
                                   data_avg_clean$abs_mean_log_bias)))

#data_clean <- semi_join(data_clean, data_avg_clean)
rm(data_avg, data_1k_DR)
```

# Mean signed log-biased

```{r}
cols <- c("#00AF55", "#EF0000", "#DB9501","#890070")
data_clean %>% filter(is_outlier==FALSE) %>% 
  group_by(nsub,distancia,condicion, freq) %>% 
  summarise(mean_log_bias = mean(log_bias)) %>%
  ggplot(aes(x= log(distancia), y = mean_log_bias, color= condicion)) +
  #geom_line(linewidth = 0.5,alpha = 0.8) +
  geom_abline(slope = 0, intercept = 0, linetype = "dashed", color = "black")+
  geom_jitter(alpha = 0.8) +
  #geom_errorbar(aes(ymin=mean_logbias-std_log,
  #                  ymax=mean_logbias+std_log),
  #              width = 0.05,alpha = 0.7) +
  scale_x_continuous(breaks=log(c(1.5,2,2.5,3.3,4.3,5.6,7.2,9.4,12,15.5,20,26)),
                     labels=c(1.5,2,2.5,3.3,4.3,5.6,7.2,9.4,12,15.5,20,26))+
  scale_color_manual(values = cols,
                    limits = c('WW', 'LL', 'WL', 'LW'), 
                    labels = c('Wide', 'Low', 'Wide-Low', 'Low-Wide'))+
  theme_bw() +
  labs(x='Distance (m)', y='Signed Logarithmic Bias',
       color ="Condition") +
  theme_bw()+
  theme(text = element_text(family = "Times",colour="black"),
        axis.title.x = element_text(size = 12,colour="black"),
        axis.title.y = element_text(size = 12,colour="black"),
        axis.text.x = element_text(size = 11,colour="black"),
        axis.text.y = element_text(size = 11,colour="black"),
        legend.text = element_text(size=12,colour="black"),
        legend.title = element_text(size=12,colour="black"),
        plot.title = element_text(size = 12, hjust = 0.5,colour="black"),
        legend.box.background = element_rect(colour = "black"),
        panel.grid = element_line(color= NA),
        legend.position = c(0.9, 0.8))

```

# Variance of the signed log-bias across repeated trials

```{r}
df_var <- data_clean %>% filter(is_outlier==FALSE) %>%
  group_by(nsub, distancia, condicion,freq) %>%
  summarise(varianza = var(log_bias, na.rm = TRUE),
    .groups = "drop"
  )
```

```{r}
df_var %>%
  group_by(condicion, freq, distancia) %>% 
            summarise(mean_varianza = mean(varianza)) %>%
  ggplot(aes(x= log(distancia), y = mean_varianza, color= condicion)) +
  geom_line()+
  geom_point()+
  geom_abline(slope = 0, intercept = 0, linetype = "dashed", color = "black")+
  scale_x_continuous(breaks=log(c(1.5,2,2.5,3.3,4.3,5.6,7.2,9.4,12,15.5,20,26)),
                     labels=c(1.5,2,2.5,3.3,4.3,5.6,7.2,9.4,12,15.5,20,26))+
  scale_color_manual(values = cols,
                    limits = c('WW', 'LL', 'WL', 'LW'), 
                    labels = c('Wide', 'Low', 'Wide-Low', 'Low-Wide'))+
  theme_bw()+
    labs(x='Distance [log(m)]', y='Var(log-bias)',
       color ="Condition") +
  theme_bw()+
  theme(text = element_text(family = "Times",colour="black"),
        axis.title.x = element_text(size = 12,colour="black"),
        axis.title.y = element_text(size = 12,colour="black"),
        axis.text.x = element_text(size = 11,colour="black"),
        axis.text.y = element_text(size = 11,colour="black"),
        legend.text = element_text(size=12,colour="black"),
        legend.title = element_text(size=12,colour="black"),
        plot.title = element_text(size = 12, hjust = 0.5,colour="black"),
        legend.box.background = element_rect(colour = "black"),
        panel.grid = element_line(color= NA),
        legend.position = c(0.8, 0.8))

```

```{r}
library(flexplot)

```

```{r}
data_clean <- data_clean %>% filter(distancia>=2)

data_clean$condicion <- as.factor(data_clean$condicion)
data_clean$condicion <- relevel(data_clean$condicion, ref = "WW")

modelo_logbias <- lmer(log_bias ~ log(distancia) * condicion + 
                         (1 +log(distancia) |nsub) +
                         (0 + condicion | nsub), 
                       data = data_clean %>% filter(is_outlier==FALSE))
anova(modelo_logbias)

##partial eta sq
effectsize::eta_squared(modelo_logbias, partial = TRUE)
#Rsq
r.squaredGLMM(modelo_logbias)  

summary(modelo_logbias)
# Comparación entre condiciones para pendiente
emmeans(modelo_logbias,
        list(pairwise ~ condicion),
        adjust="bonferroni")
```


```{r}
# 1. Efectos fijos
ef_fijos <- fixef(modelo_logbias)

# 2. # Extraer efectos aleatorios por sujeto (cuánto varían del promedio)
ef_random_df <- ranef(modelo_logbias)$nsub %>%
  rownames_to_column("nsub")

# 3. Expandir condiciones
condiciones <- c("WW", "LW", "WL", "LL")

# 4. Crear dataframe sujeto × condición
parametros_logbias <- ef_random_df %>%
  crossing(condicion = condiciones) %>%
  mutate(
    # Intercepto total (solo cambia por sujeto)
    intercepto_total = ef_fijos["(Intercept)"] + `(Intercept)`,

    # Pendiente base de distancia (modifica según condición más abajo)
    beta_distancia_base = ef_fijos["log(distancia)"] + `log(distancia)`,

    # Ajustes por condición (intercepto)
    ajuste_intercepto_cond = case_when(
      condicion == "LW" ~ ef_fijos["condicionLW"] + `condicionLW`,
      condicion == "WL" ~ ef_fijos["condicionWL"] + `condicionWL`,
      condicion == "LL" ~ ef_fijos["condicionLL"] + `condicionLL`,
      TRUE              ~ 0  # WW es referencia
    ),

    # Ajustes por condición (pendiente)
    ajuste_pendiente_cond = case_when(
      condicion == "LW" ~ ef_fijos["log(distancia):condicionLW"],
      condicion == "WL" ~ ef_fijos["log(distancia):condicionWL"],
      condicion == "LL" ~ ef_fijos["log(distancia):condicionLL"],
      TRUE              ~ 0  # WW es referencia
    ),

    # Coeficientes totales
    intercepto = intercepto_total + ajuste_intercepto_cond,
    pendiente  = beta_distancia_base + ajuste_pendiente_cond
  ) %>%
  select(nsub, condicion, intercepto, pendiente)

```

# Grafico interceptos y pendientes
```{r}
parametros_logbias %>% pivot_longer(cols = c("intercepto","pendiente"),
                                    names_to = "parametro",
                                    values_to = "valor") %>%
ggplot(aes(x = condicion, y = valor, fill = condicion)) +
  geom_boxplot(alpha = 0.7, outlier.shape = NA) +
  geom_jitter(width = 0.1, alpha = 0.4) +
  facet_grid(rows = vars(parametro), scales = "free")+
  scale_x_discrete(limits = c('WW', 'LL', 'WL', 'LW'), 
                    labels = c('Wide', 'Low', 'Wide-Low', 'Low-Wide'))+
  scale_fill_manual(values = cols,
                    limits = c('WW', 'LL', 'WL', 'LW'), 
                    labels = c('Wide', 'Low', 'Wide-Low', 'Low-Wide'))+
  theme_bw() +
  labs(y = "Value", x = "Condition")


```
```{r}
# Filtrar los datos
data_plot_lb <- data_clean %>% 
  filter(is_outlier == FALSE)#, distancia>=2)

# Obtener predicciones del modelo (solo efectos fijos)
data_plot_lb$pred_logbias <- predict(modelo_logbias, re.form = NA)

```

```{r}
cols <- c("#00AF55", "#EF0000", "#DB9501","#890070")
data_plot_lb %>%
  group_by(distancia,condicion, freq) %>% 
  mutate(mean_log_bias = mean(log_bias)) %>%
  ggplot(aes(x= log(distancia), y = mean_log_bias, color= condicion)) +
  #geom_line(linewidth = 0.5,alpha = 0.8) +
  geom_abline(slope = 0, intercept = 0, linetype = "dashed", color = "black")+
  geom_point(alpha = 0.8, size = 2) +
  geom_line(aes(y = pred_logbias), size = 1) +
  #geom_errorbar(aes(ymin=mean_logbias-std_log,
  #                  ymax=mean_logbias+std_log),
  #              width = 0.05,alpha = 0.7) +
  scale_x_continuous(breaks=log(c(1.5,2,2.5,3.3,4.3,5.6,7.2,9.4,12,15.5,20,26)),
                     labels=c(1.5,2,2.5,3.3,4.3,5.6,7.2,9.4,12,15.5,20,26))+
  scale_color_manual(values = cols,
                    limits = c('WW', 'LL', 'WL', 'LW'), 
                    labels = c('Wide', 'Low', 'Wide-Low', 'Low-Wide'))+
  theme_bw() +
  labs(x='Distance (m)', y='Signed Logarithmic Bias',
       color ="Condition") +
  theme_bw()+
  theme(text = element_text(family = "Times",colour="black"),
        axis.title.x = element_text(size = 12,colour="black"),
        axis.title.y = element_text(size = 12,colour="black"),
        axis.text.x = element_text(size = 11,colour="black"),
        axis.text.y = element_text(size = 11,colour="black"),
        legend.text = element_text(size=12,colour="black"),
        legend.title = element_text(size=12,colour="black"),
        plot.title = element_text(size = 12, hjust = 0.5,colour="black"),
        legend.box.background = element_rect(colour = "black"),
        panel.grid = element_line(color= NA),
        legend.position = c(0.9, 0.8))

```
### Test sobre pendiente

Se puede usar tukey porque es un anova balanceado (misma cantidad de datos (4 condiciones) por sujeto, es decir, misma cantidad de observaciones por condición)

```{r}
#lme4::isSingular(modelo_pendiente, tol = 1e-4)
parametros_logbias$condicion <- factor(
  parametros_logbias$condicion,
  levels = c("WW", "LW", "WL", "LL")
)

modelo_logbias_p <- lm(pendiente ~ condicion, data = parametros_logbias)
anova(modelo_logbias_p)

summary(modelo_logbias_p)

# Comparación entre condiciones para pendiente
emmeans(modelo_logbias_p,
        list(pairwise ~ condicion),
        adjust="tukey")
```

### Test sobre interceptos

```{r}
parametros_logbias$condicion <- factor(
  parametros_logbias$condicion,
  levels = c("WW", "LW", "WL", "LL")
)

modelo_logbias_i <- lm(intercepto ~ condicion, data = parametros_logbias)
anova(modelo_logbias_i)

# Comparación entre condiciones para intercepto
emmeans(modelo_logbias_i, 
        list(pairwise ~ condicion),
        adjust="tukey")

```



### 1K Data_prom tibble with means and std per condition

```{r, warning=FALSE, error=FALSE}

data_prom <- data_clean %>% filter(is_outlier==FALSE) %>%
  group_by(condicion, distancia) %>%
  summarise(distancia,
            respuesta,
            prom_resp = mean(log(respuesta)), 
            sd_log = sd(respuesta), 
            std_log = std.error(respuesta))


# promedio(log(respuesta/distancia)) =/= log(promedio(respuesta)/distancia)
# log(respuesta/distancia) = log(respuesta) - log(distancia)


dist_curves <- ggplot(data_prom,
       aes(x=log(distancia), y=prom_resp,
           color = condicion)) +
  geom_point(alpha = 0.8) +
  geom_line(linewidth = 0.5,alpha = 0.8) +
  geom_abline(slope = 1, intercept = 0, linetype = "dashed", color = "black")+
  scale_x_continuous(breaks=log(c(1.5,2,2.5,3.3,4.3,5.6,7.2,9.4,12,15.5,20,26)),
                     labels=c(1.5,2,2.5,3.3,4.3,5.6,7.2,9.4,12,15.5,20,26))+
  scale_y_continuous(breaks=log(c(0.7,1,1.5,2,2.5,3.3,4.3,5.6,7.2,9.4,12,15.5,20,26,34,45)),
                     labels=c(0.7,1,1.5,2,2.5,3.3,4.3,5.6,7.2,9.4,12,15.5,20,26,34,45)#,
                     #limits=c(log(1.5),log(30))
                     )+
  scale_color_manual(values = cols,
                    limits = c('WW', 'LL', 'WL', 'LW'), 
                    labels = c('Wide', 'Low', 'Wide-Low', 'Low-Wide'))+
  #geom_errorbar(aes(ymin=log(prom_resp-std_log),
  #                  ymax=log(prom_resp+std_log)),
  #              width = 0.02,alpha = 0.8) +
  # facet_grid(rows = vars(ID)) +
  labs(title = "Cutoff Frequency: 1 kHz", x='Distance [log(m)]', y='Responses [log(m)]',
       color ="Condition", tag="(a)") +
  theme_bw()+
  theme(text = element_text(family = "Times",colour="black"),
        axis.title.x = element_text(size = 12,colour="black"),
        axis.title.y = element_text(size = 12,colour="black"),
        axis.text.x = element_text(size = 11,colour="black"),
        axis.text.y = element_text(size = 11,colour="black"),
        legend.text = element_text(size=12,colour="black"),
        legend.title = element_text(size=12,colour="black"),
        plot.title = element_text(size = 12, hjust = 0.5,colour="black"),
        legend.background = element_blank(),
        legend.box.background = element_rect(colour = "black"),
        panel.grid = element_line(color= NA),
        legend.position = c(0.8, 0.22))

dist_curves
```

Distancia crítica:
WW -> 10m
LW -> 9m
WL y LL -> 2m


## Modelo evualuando respuestas:

        (1 + log(distancia) | nsub) +
        (0 + condicion | nsub),

Cada sujeto (nsub) tiene su propio intercepto y su propia pendiente para log(distancia).

Además, cada sujeto tiene desviaciones específicas para cada condición (condicion), sin intercepto general en ese término.

Esto permite evaluar cambios en la compresión.

### Modelo general

```{r}
data_clean$condicion <- as.factor(data_clean$condicion)
data_clean$condicion <- relevel(data_clean$condicion, ref = "WW")

#Modelo LMEM sobre LOG LOG
lmer.1k <- lmer(log(respuesta) ~ log(distancia) * condicion +
          (1 + log(distancia) | nsub) +
        (0 + condicion | nsub),
                 data = data_clean %>% filter(is_outlier==FALSE))

summary(lmer.1k)
anova(lmer.1k)

##partial eta sq
effectsize::eta_squared(lmer.1k, partial = TRUE)
#Rsq
r.squaredGLMM(lmer.1k)  

emmeans(lmer.1k, 
        list(pairwise ~ condicion),
        adjust="bonferroni")

qqnorm(resid(lmer.1k))
```
Interpretación de efectos fijos (es decir, los efectos promedio a nivel de la población):

(Intercept)                     → β₀: intercepto para condición base (WW)
log(distancia)                   → β₁: pendiente para WW
condicionLW                      → β₂: cambio de intercepto en LW respecto a WW
condicionWL                      → β₃: cambio de intercepto en WL respecto a WW
condicionLL                      → β₄: cambio de intercepto en LL respecto a WW
log(distancia):condicionLW       → β₅: cambio en pendiente para LW
log(distancia):condicionWL       → β₆: cambio en pendiente para WL
log(distancia):condicionLL       → β₇: cambio en pendiente para LL



```{r}
# Filtrar los datos
data_plot <- data_clean %>% 
  filter(is_outlier == FALSE)#, distancia>=2)

# Obtener predicciones del modelo (solo efectos fijos)
data_plot$pred_resp <- predict(lmer.1k, re.form = NA)

```

```{r}
cols <- c("#00AF55", "#EF0000", "#DB9501","#890070")
data_plot %>%
  group_by(distancia,condicion, freq) %>% 
  mutate(mean_respuestas = mean(log(respuesta))) %>%
  ggplot(aes(x= log(distancia), y = mean_respuestas, color= condicion)) +
  #geom_line(linewidth = 0.5,alpha = 0.8) +
  geom_abline(slope = 0, intercept = 0, linetype = "dashed", color = "black")+
  geom_point(alpha = 0.8, size = 2) +
  geom_line(aes(y = pred_resp), size = 1) +
  #geom_errorbar(aes(ymin=mean_logbias-std_log,
  #                  ymax=mean_logbias+std_log),
  #              width = 0.05,alpha = 0.7) +
  scale_x_continuous(breaks=log(c(1.5,2,2.5,3.3,4.3,5.6,7.2,9.4,12,15.5,20,26)),
                     labels=c(1.5,2,2.5,3.3,4.3,5.6,7.2,9.4,12,15.5,20,26))+
  scale_y_continuous(breaks=log(c(0.7,1,1.5,2,2.5,3.3,4.3,5.6,7.2,9.4,12,15.5,20,26,34,45)),
                     labels=c(0.7,1,1.5,2,2.5,3.3,4.3,5.6,7.2,9.4,12,15.5,20,26,34,45)#,
                     #limits=c(log(1.5),log(30))
                     )+

  scale_color_manual(values = cols,
                    limits = c('WW', 'LL', 'WL', 'LW'), 
                    labels = c('Wide', 'Low', 'Wide-Low', 'Low-Wide'))+
  theme_bw() +
  labs(x='Distance (m)', y='Responses (m)',
       color ="Condition") +
  theme_bw()+
  theme(text = element_text(family = "Times",colour="black"),
        axis.title.x = element_text(size = 12,colour="black"),
        axis.title.y = element_text(size = 12,colour="black"),
        axis.text.x = element_text(size = 11,colour="black"),
        axis.text.y = element_text(size = 11,colour="black"),
        legend.text = element_text(size=12,colour="black"),
        legend.title = element_text(size=12,colour="black"),
        plot.title = element_text(size = 12, hjust = 0.5,colour="black"),
        legend.box.background = element_rect(colour = "black"),
        panel.grid = element_line(color= NA),
        legend.position = c(0.9, 0.2))

```

# Extraigo interceptos y pendientes

```{r}
# 1. Efectos fijos
ef_fijos <- fixef(lmer.1k)

# 2. # Extraer efectos aleatorios por sujeto (cuánto varían del promedio)
ef_random_df <- ranef(lmer.1k)$nsub %>%
  rownames_to_column("nsub")

# 3. Expandir condiciones
condiciones <- c("WW", "LW", "WL", "LL")

# 4. Crear dataframe sujeto × condición
parametros_sujetos <- ef_random_df %>%
  crossing(condicion = condiciones) %>%
  mutate(
    # Intercepto total (solo cambia por sujeto)
    intercepto_total = ef_fijos["(Intercept)"] + `(Intercept)`,

    # Pendiente base de distancia (modifica según condición más abajo)
    beta_distancia_base = ef_fijos["log(distancia)"] + `log(distancia)`,

    # Ajustes por condición (intercepto)
    ajuste_intercepto_cond = case_when(
      condicion == "LW" ~ ef_fijos["condicionLW"] + `condicionLW`,
      condicion == "WL" ~ ef_fijos["condicionWL"] + `condicionWL`,
      condicion == "LL" ~ ef_fijos["condicionLL"] + `condicionLL`,
      TRUE              ~ 0  # WW es referencia
    ),

    # Ajustes por condición (pendiente)
    ajuste_pendiente_cond = case_when(
      condicion == "LW" ~ ef_fijos["log(distancia):condicionLW"],
      condicion == "WL" ~ ef_fijos["log(distancia):condicionWL"],
      condicion == "LL" ~ ef_fijos["log(distancia):condicionLL"],
      TRUE              ~ 0  # WW es referencia
    ),

    # Coeficientes totales
    intercepto = intercepto_total + ajuste_intercepto_cond,
    pendiente  = beta_distancia_base + ajuste_pendiente_cond
  ) %>%
  select(nsub, condicion, intercepto, pendiente)

```

# Grafico interceptos y pendientes
```{r}
parametros_sujetos %>% pivot_longer(cols = c("intercepto","pendiente"),
                                    names_to = "parametro",
                                    values_to = "valor") %>%
ggplot(aes(x = condicion, y = valor, fill = condicion)) +
  geom_boxplot(alpha = 0.7, outlier.shape = NA) +
  geom_jitter(width = 0.1, alpha = 0.4) +
  facet_grid(rows = vars(parametro), scales = "free")+
  scale_x_discrete(limits = c('WW', 'LL', 'WL', 'LW'), 
                    labels = c('Wide', 'Low', 'Wide-Low', 'Low-Wide'))+
  scale_fill_manual(values = cols,
                    limits = c('WW', 'LL', 'WL', 'LW'), 
                    labels = c('Wide', 'Low', 'Wide-Low', 'Low-Wide'))+
  theme_bw() +
  labs(y = "Value", x = "Condition")


```
2. Control del error tipo I
Sobre (1 | nsub):

Al haber múltiples observaciones del mismo sujeto, no son independientes entre sí. Ignorar esta dependencia (como en un ANOVA clásico) viola el supuesto de independencia de los residuos.

→ El término (1 | nsub) le indica al modelo que:

Cada sujeto tiene su propia media base.

Las observaciones de un mismo sujeto están agrupadas (anidadas).

Se justifica porque estamos tratando con medidas repetidas: cada sujeto (nsub) aparece varias veces en el data.frame, una por cada condición (WW, LW, WL, LL). 
Incluir (1 | nsub) reduce el riesgo de detectar diferencias entre condiciones solo porque algunos sujetos tienen valores consistentemente más altos o bajos


### Test sobre pendiente

Se puede usar tukey porque es un anova balanceado (misma cantidad de datos (4 condiciones) por sujeto, es decir, misma cantidad de observaciones por condición)

```{r}
#lme4::isSingular(modelo_pendiente, tol = 1e-4)
parametros_sujetos$condicion <- factor(
  parametros_sujetos$condicion,
  levels = c("WW", "LW", "WL", "LL")
)

modelo_pendiente <- lm(pendiente ~ condicion, data = parametros_sujetos)
anova(modelo_pendiente)

# Comparación entre condiciones para pendiente
emmeans(modelo_pendiente,
        list(pairwise ~ condicion),
        adjust="tukey")
```

### Test sobre interceptos

```{r}
parametros_sujetos$condicion <- factor(
  parametros_sujetos$condicion,
  levels = c("WW", "LW", "WL", "LL")
)

modelo_intercepto <- lm(intercepto ~ condicion, data = parametros_sujetos)
anova(modelo_intercepto)

# Comparación entre condiciones para intercepto
emmeans(modelo_intercepto, 
        list(pairwise ~ condicion),
        adjust="tukey")

```


```{r}
comparaciones <- emmeans(modelo_intercepto, pairwise ~ condicion)

comparaciones_df <- as.data.frame(comparaciones$contrasts) %>%
  mutate(
    group1 = sub(" - .*", "", contrast),
    group2 = sub(".* - ", "", contrast),
    y.position = max(parametros_sujetos$intercepto) + 0.1 + 0.1 * row_number(),  # para escalonar los brackets
    p.label = sprintf("p = %.3f", p.value)
  ) %>%
  select(group1, group2, p.label, y.position)

comparaciones_df$group1 <- factor(comparaciones_df$group1, levels = levels(parametros_sujetos$condicion))
comparaciones_df$group2 <- factor(comparaciones_df$group2, levels = levels(parametros_sujetos$condicion))

ggplot(parametros_sujetos, aes(x = condicion, y = intercepto, fill = condicion)) +
  geom_boxplot(alpha = 0.7, outlier.shape = NA) +
  geom_jitter(width = 0.1, alpha = 0.4) +
  stat_pvalue_manual(
    data = comparaciones_df,
    mapping = aes(
      group1 = group1,
      group2 = group2,
      y.position = y.position,
      label    = p.label    # <-- aquí le dices que use p.label
    ),
    tip.length = 0.01,
    size       = 3.5
  ) +
  theme_minimal() +
  labs(
    title = "Intercepto por condición con comparaciones entre pares",
    y     = "Intercepto (log-escala)",
    x     = "Condición"
  )
```


# Por distancias:

#Modelo LMEM sobre LOG LOG
lmer.1k <- lmer(log(respuesta) ~ log(distancia) * condicion +
          (1 + log(distancia) | nsub) +
        (0 + condicion | nsub),
                 data = data_clean %>% filter(is_outlier==FALSE, distancia>=12, distancia<=20))

```{r}
data_clean$condicion <- as.factor(data_clean$condicion)
data_clean$condicion <- relevel(data_clean$condicion, ref = "WW")

#Modelo LMEM sobre LOG LOG
lmer.1k <- lmer(log(respuesta) ~ log(distancia) * condicion +
          (1 + log(distancia) | nsub) +
        (0 + condicion | nsub),
                 data = data_clean %>% filter(is_outlier==FALSE))

summary(lm.1k_cut)
anova(lm.1k_cut)

##partial eta sq
effectsize::eta_squared(lm.1k_cut, partial = TRUE)
#Rsq
r.squaredGLMM(lm.1k_cut)  


emm <- emmeans(lmer.1k, ~ log(distancia) | condicion,
               at = list(`distancia` = c(5.6, 12)))

comparaciones <- pairs(emm, adjust = "bonferroni")

```

#Evaluo sesgo
```{r}
# Original
lmer.1k <- lmer(log_bias ~ log(distancia) * condicion + (1 + log(distancia) | nsub), 
                data = data_clean %>% filter(is_outlier==FALSE))

summary(lmer.1k)

anova(lmer.1k)

##partial eta sq
effectsize::eta_squared(lmer.1k, partial = TRUE)
#Rsq
r.squaredGLMM(lmer.1k)  

emmeans(lmer.1k, 
        list(pairwise ~ condicion),
        adjust="bonferroni")

qqnorm(resid(lmer.1k))
```
0.9 La relación entre la distancia real y la respuesta es extremadamente fuerte: explica el 90% de la varianza asociada a su componente, por sí sola.

La condición experimental también tiene un efecto muy fuerte: cambia significativamente la forma en que las personas responden, explicando el 82%.

La interacción es muy débil: apenas un 2% de la varianza. Eso sugiere que el efecto de la distancia no cambia mucho según la condición.

El modelo explica 31% de la varianza total solo con los efectos fijos (log(distancia), condicion, interacción).

El modelo completo (con efectos aleatorios, como sujetos) explica el 82% de la varianza total.
----
El modelo explica muy bien los datos (R²c alto).

Los efectos de log(distancia) y condicion son ambos grandes, lo que implica que son importantes para predecir la respuesta.

La interacción entre ellos es muy débil, lo cual simplifica la interpretación: podés pensar en los efectos de distancia y condición como relativamente independientes.

Hay una gran variabilidad entre sujetos (u otros efectos aleatorios), lo cual es esperable en datos de comportamiento/percepción.


#Evaluo VAR

```{r}
# Original
lm.var <- lm(varianza ~ condicion, 
                data = df_var)

summary(lm.var)

anova(lm.var)

##partial eta sq
effectsize::eta_squared(lm.var, partial = TRUE)
#Rsq
r.squaredGLMM(lm.var)  

emmeans(lm.var, 
        list(pairwise ~ condicion),
        adjust="bonferroni")

qqnorm(resid(lm.var))
```


#Análisis de distancia.

```{r}
data_clean$condicion <- as.factor(data_clean$condicion)
data_clean$condicion <- relevel(data_clean$condicion, ref = "WW")

#Modelo LMEM sobre LOG LOG
lmer.1k_dist <- lmer(log(respuesta) ~ log(distancia) * condicion +
          (1 + log(distancia) | nsub) +
        (0 + condicion | nsub),
                 data = data_clean %>% filter(is_outlier==FALSE, distancia>=12))

summary(lmer.1k_dist)
anova(lmer.1k_dist)

##partial eta sq
effectsize::eta_squared(lmer.1k_dist, partial = TRUE)
#Rsq
r.squaredGLMM(lmer.1k_dist)  

emmeans(lmer.1k_dist, 
        list(pairwise ~ condicion),
        adjust="bonferroni")

qqnorm(resid(lmer.1k_dist))
```

```{r}
# 1. Efectos fijos
ef_fijos_dist <- fixef(lmer.1k_dist)

# 2. # Extraer efectos aleatorios por sujeto (cuánto varían del promedio)
ef_random_df <- ranef(lmer.1k_dist)$nsub %>%
  rownames_to_column("nsub")

# 3. Expandir condiciones
condiciones <- c("WW", "LW", "WL", "LL")

# 4. Crear dataframe sujeto × condición
parametros_sujetos_dist <- ef_random_df %>%
  crossing(condicion = condiciones) %>%
  mutate(
    # Intercepto total (solo cambia por sujeto)
    intercepto_total = ef_fijos_dist["(Intercept)"] + `(Intercept)`,

    # Pendiente base de distancia (modifica según condición más abajo)
    beta_distancia_base = ef_fijos_dist["log(distancia)"] + `log(distancia)`,

    # Ajustes por condición (intercepto)
    ajuste_intercepto_cond = case_when(
      condicion == "LW" ~ ef_fijos_dist["condicionLW"] + `condicionLW`,
      condicion == "WL" ~ ef_fijos_dist["condicionWL"] + `condicionWL`,
      condicion == "LL" ~ ef_fijos_dist["condicionLL"] + `condicionLL`,
      TRUE              ~ 0  # WW es referencia
    ),

    # Ajustes por condición (pendiente)
    ajuste_pendiente_cond = case_when(
      condicion == "LW" ~ ef_fijos_dist["log(distancia):condicionLW"],
      condicion == "WL" ~ ef_fijos_dist["log(distancia):condicionWL"],
      condicion == "LL" ~ ef_fijos_dist["log(distancia):condicionLL"],
      TRUE              ~ 0  # WW es referencia
    ),

    # Coeficientes totales
    intercepto = intercepto_total + ajuste_intercepto_cond,
    pendiente  = beta_distancia_base + ajuste_pendiente_cond
  ) %>%
  select(nsub, condicion, intercepto, pendiente)

```

# Grafico interceptos y pendientes
```{r}
parametros_sujetos_dist %>% pivot_longer(cols = c("intercepto","pendiente"),
                                    names_to = "parametro",
                                    values_to = "valor") %>%
ggplot(aes(x = condicion, y = valor, fill = condicion)) +
  geom_boxplot(alpha = 0.7, outlier.shape = NA) +
  geom_jitter(width = 0.1, alpha = 0.4) +
  facet_grid(rows = vars(parametro), scales = "free")+
  scale_x_discrete(limits = c('WW', 'LL', 'WL', 'LW'), 
                    labels = c('Wide', 'Low', 'Wide-Low', 'Low-Wide'))+
  scale_fill_manual(values = cols,
                    limits = c('WW', 'LL', 'WL', 'LW'), 
                    labels = c('Wide', 'Low', 'Wide-Low', 'Low-Wide'))+
  theme_bw() +
  labs(y = "Value", x = "Condition")


```

### Test sobre pendiente distancias

Se puede usar tukey porque es un anova balanceado (misma cantidad de datos (4 condiciones) por sujeto, es decir, misma cantidad de observaciones por condición)

```{r}
#lme4::isSingular(modelo_pendiente, tol = 1e-4)
parametros_sujetos_dist$condicion <- factor(
  parametros_sujetos_dist$condicion,
  levels = c("WW", "LW", "WL", "LL")
)

modelo_pendiente_dist <- lm(pendiente ~ condicion, data = parametros_sujetos_dist)
anova(modelo_pendiente_dist)

# Comparación entre condiciones para pendiente
emmeans(modelo_pendiente_dist,
        list(pairwise ~ condicion),
        adjust="tukey")
```

### Test sobre interceptos

```{r}
parametros_sujetos_dist$condicion <- factor(
  parametros_sujetos_dist$condicion,
  levels = c("WW", "LW", "WL", "LL")
)

modelo_pendiente_dist <- lm(intercepto ~ condicion, data = parametros_sujetos_dist)
anova(modelo_pendiente_dist)

# Comparación entre condiciones para intercepto
emmeans(modelo_pendiente_dist, 
        list(pairwise ~ condicion),
        adjust="tukey")

```