---
title: "Auditory Distance Perception Study Power Analysis"
author: "Lucas Gonzalez - Damian Payo - Manuel Eguia"
date: "26/9/2023"
output:
  html_document:
    code_folding: "hide"
    theme: paper
    highlight: pygments
    toc: true
editor_options: 
  markdown: 
    wrap: 72
---

```{r setup, include=FALSE, echo=FALSE}
knitr::opts_chunk$set(echo = TRUE)

library(readr)
library(dplyr)
library(here)
library(ggplot2)
library(plotrix)
#library(segmented)
library(Routliers)
library(tidyverse)
library(ggpubr)
library(car)
library(data.table)
library(lme4)
library(nlme)
library(emmeans)
library(sjstats)
library(lmerTest)
library(MuMIn)
#library(nortest)
#library(effects)
```

## Abstract

```{r, include=FALSE}
dir_1k_DR <- "./Data_1k_DR"
data_1k_DR <- 
    list.files(path=dir_1k_DR, pattern = "*.csv",full.names = TRUE) %>% 
    map_df(~fread(.) %>% mutate(trial_Order = row_number())) %>%
    mutate(freq = "1k")

rm(dir_1k_DR)
```

```{r}
library(showtext)
font_add(family = "Times", regular = "TIMES.ttf")
showtext_auto()

theme_set(theme_bw(base_family = "Times"))
update_geom_defaults(
  geom = "text",
  aes(family = "Times")
)

cols <- c("#008C29", "#EF0000", "#DB9501","#444DAD")
```

```{r}
# Corregimos la columna de condicion con una etiqueta mas legible
data_1k_DR$condicion[data_1k_DR$condicion==0] <- "WW"
data_1k_DR$condicion[data_1k_DR$condicion==1] <- "LL"
data_1k_DR$condicion[data_1k_DR$condicion==2] <- "LW"
data_1k_DR$condicion[data_1k_DR$condicion==3] <- "WL"

orden_bloques <- read.csv("./orden_bloques.csv")
data_1k_DR <- merge(x=orden_bloques,y=data_1k_DR,
                             by=c("nsub","condicion"))

# Erase redundant columns
data_1k_DR <- data_1k_DR[, !names(data_1k_DR) %in% c("bloque","altura")]

rm(orden_bloques)
```

Add labbels to nsub deppending on where the experiment took place

```{r}
data_1k_DR <- data_1k_DR %>% mutate(room = ifelse(nsub <= 28, "Salta", "Bernal"))

```
## Subject dismissal

Before the evaluation, subjects were asked to complete a form with demographic information. 
  -Subject 4 expressed hearing impairment in one ear.
  -Subjetcs 56 and 69 expressed tinitus. 
  -Subject 55 missed the Non-Filtered  block (Wide or WW). 
We decided to exclude there data from the analysis.

Sujeto 18 no externalizó: 30 respuestas con 0.01
Sujeto 36 respondió hasta 800 metros

```{r, message=FALSE,error=FALSE,warning=FALSE,include=FALSE}
data_1k_DR <- data_1k_DR[!(data_1k_DR$nsub %in% c(4,55,56,69)), ]
data_1k_DR <- data_1k_DR[!(data_1k_DR$nsub %in% c(18,36)), ]
```

## Sesgo con y sin signo (log BIAS)

El sesgo se calcula como el log(respuesta/distancia). Para el análisis se utiliza con signo. Sin embargo para quitar outliers, utilizamos el valor absoluto.

```{r}
#Calculo el sesgo log para cada muestra
data <- data_1k_DR %>% 
  mutate(log_bias= log(respuesta/distancia),
         abs_log_bias = abs(log(respuesta/distancia)))
         
#Armo otro dataframe con los mean(log_bias) y abs(mean(log_bias))
data_avg <- data %>%
  group_by(nsub, condicion,freq,distancia) %>% 
  summarise(mean_respuesta = mean(respuesta),
            mean_log_bias = mean(log_bias),
            abs_mean_log_bias = mean(abs_log_bias),
    .groups = "drop")

#Identifico los outliers dentro de cada distancia, condicion, freq
data_outliers <- data_avg %>%
  group_by(distancia,condicion,freq) %>%
  summarise(
    abs_mean_log_bias = outliers_mad(abs_mean_log_bias,threshold = 3)$outliers
    ) %>%
  ungroup()


# Elimino los outliers del dataframe de promedios
data_avg_clean <- anti_join(data_avg, data_outliers)

# Marco los outliers en el dataframe general
data <- data %>% 
  group_by(nsub, condicion,freq,distancia) %>% 
  mutate(mean_respuesta = mean(respuesta),
         mean_log_bias = mean(log_bias), 
         abs_mean_log_bias = mean(abs_log_bias)) %>%
  ungroup() %>%
  mutate(is_outlier = !(paste(nsub, distancia,condicion,freq,
                              mean_log_bias, abs_mean_log_bias) %in%
                             paste(data_avg_clean$nsub, 
                                   data_avg_clean$distancia,
                                   data_avg_clean$condicion,
                                   data_avg_clean$freq,
                                   data_avg_clean$mean_log_bias,
                                   data_avg_clean$abs_mean_log_bias)))

data_clean <- data %>% 
  filter(is_outlier == FALSE) %>%
  mutate(log_distancia = log(distancia),
         log_respuesta = log(respuesta))
rm(data_avg, data_1k_DR, data_avg_clean)
```


```{r}
data_clean$condicion <- as.factor(data_clean$condicion)
data_clean$condicion <- relevel(data_clean$condicion, ref = "WW")

modelo_logbias <- lmer(log_bias ~ log_distancia * condicion + 
                         (1 +log_distancia |nsub) +
                         (0 + condicion | nsub), 
                       data = data_clean,
                        control = lmerControl(optimizer = "bobyqa"))

anova(modelo_logbias)

##partial eta sq
#effectsize::eta_squared(modelo_logbias, partial = TRUE)
#Rsq
r.squaredGLMM(modelo_logbias)  

summary(modelo_logbias)
# Comparación entre condiciones para intercepto
emmeans(modelo_logbias,
        list(pairwise ~ condicion|log_distancia),
        adjust="bonferroni",
        infer = TRUE,
        pbkrtest.limit = 8969)

emtrends(modelo_logbias, pairwise~ condicion, var = "log_distancia",
        adjust="bonferroni",pbkrtest.limit = 8969)
```


```{r}
emmeans(modelo_logbias, 
        pairwise ~ condicion | log_distancia,
        #at = list(log_distancia = c(0, 1, 2)),
        cov.reduce = range,
        infer = TRUE,
        pbkrtest.limit = 8969,
        adjust = "bonferroni")
```

Extraigo intercepts y pendientes
```{r}
# 1. Efectos fijos
ef_fijos <- fixef(modelo_logbias)

# 2. # Extraer efectos aleatorios por sujeto (cuánto varían del promedio)
ef_random_df <- ranef(modelo_logbias)$nsub %>%
  rownames_to_column("nsub")

# 3. Expandir condiciones
condiciones <- c("WW", "LW", "WL", "LL")

# 4. Crear dataframe sujeto × condición
parametros_logbias <- ef_random_df %>%
  crossing(condicion = condiciones) %>%
  mutate(
    # Intercepto total (solo cambia por sujeto)
    intercepto_total = ef_fijos["(Intercept)"] + `(Intercept)`,

    # Pendiente base de distancia (modifica según condición más abajo)
    beta_distancia_base = ef_fijos["log_distancia"] + `log_distancia`,

    # Ajustes por condición (intercepto)
    ajuste_intercepto_cond = case_when(
      condicion == "LW" ~ ef_fijos["condicionLW"] + `condicionLW`,
      condicion == "WL" ~ ef_fijos["condicionWL"] + `condicionWL`,
      condicion == "LL" ~ ef_fijos["condicionLL"] + `condicionLL`,
      TRUE              ~ 0  # WW es referencia
    ),

    # Ajustes por condición (pendiente)
    ajuste_pendiente_cond = case_when(
      condicion == "LW" ~ ef_fijos["log_distancia:condicionLW"],
      condicion == "WL" ~ ef_fijos["log_distancia:condicionWL"],
      condicion == "LL" ~ ef_fijos["log_distancia:condicionLL"],
      TRUE              ~ 0  # WW es referencia
    ),

    # Coeficientes totales
    intercepto = intercepto_total + ajuste_intercepto_cond,
    pendiente  = beta_distancia_base + ajuste_pendiente_cond
  ) %>%
  select(nsub, condicion, intercepto, pendiente)

```

# Grafico interceptos y pendientes
```{r}
parametros_logbias %>% pivot_longer(cols = c("intercepto","pendiente"),
                                    names_to = "parametro",
                                    values_to = "valor") %>%
ggplot(aes(x = condicion, y = valor, fill = condicion)) +
  geom_boxplot(alpha = 0.7, outlier.shape = NA) +
  geom_jitter(width = 0.1, alpha = 0.4) +
  facet_grid(rows = vars(parametro), scales = "free")+
  scale_x_discrete(limits = c('WW', 'LL', 'LW', 'WL'), 
                    labels = c('Wide-Wide', 'Low-Low', 'Low-Wide', 'Wide-Low'))+
  scale_fill_manual(values = cols,
                    limits = c('WW', 'LL', 'LW', 'WL'), 
                    labels = c('Wide-Wide', 'Low-Low', 'Low-Wide', 'Wide-Low'))+
  theme_bw() +
  labs(y = "Value", x = "Condition")


```
```{r}
# Filtrar los datos
data_plot_lb <- data_clean

# Obtener predicciones del modelo (solo efectos fijos)
data_plot_lb$pred_logbias <- predict(modelo_logbias, re.form = NA)

```

```{r}

data_plot_lb %>%
  group_by(distancia,condicion, freq) %>% 
  mutate(mean_log_bias = mean(log_bias)) %>%
  ggplot(aes(x= log(distancia), y = mean_log_bias, color= condicion)) +
  #geom_line(linewidth = 0.5,alpha = 0.8) +
  geom_abline(slope = 0, intercept = 0, linetype = "dashed", color = "black")+
  geom_point(alpha = 0.8, size = 2) +
  geom_line(aes(y = pred_logbias), size = 1) +
  #geom_errorbar(aes(ymin=mean_logbias-std_log,
  #                  ymax=mean_logbias+std_log),
  #              width = 0.05,alpha = 0.7) +
  scale_x_continuous(breaks=log(c(1.5,2,2.5,3.3,4.3,5.6,7.2,9.4,12,15.5,20,26)),
                     labels=c(1.5,2,2.5,3.3,4.3,5.6,7.2,9.4,12,15.5,20,26))+
  scale_color_manual(values = cols,
                    limits = c('WW', 'LL', 'LW', 'WL'), 
                    labels = c('Wide-Wide', 'Low-Low', 'Low-Wide', 'Wide-Low'))+
  theme_bw() +
  labs(x='Distance (m)', y='Signed Logarithmic Bias',
       color ="Condition") +
  theme_bw()+
  theme(text = element_text(family = "Times",colour="black"),
        axis.title.x = element_text(size = 12,colour="black"),
        axis.title.y = element_text(size = 12,colour="black"),
        axis.text.x = element_text(size = 11,colour="black"),
        axis.text.y = element_text(size = 11,colour="black"),
        legend.text = element_text(size=12,colour="black"),
        legend.title = element_blank(),
        plot.title = element_text(size = 12, hjust = 0.5,colour="black"),
        legend.box.background = element_rect(colour = "black"),
        panel.grid = element_line(color= NA),
        legend.position = c(0.9, 0.8))

```
Exactitud = que tan cerca del valor real
Precision = que tan juntas están las respuestas

### Test sobre pendiente

Se puede usar tukey porque es un anova balanceado (misma cantidad de datos (4 condiciones) por sujeto, es decir, misma cantidad de observaciones por condición)


```{r}
#Test pendientes
em_trend_lb <- emtrends(modelo_logbias, ~ condicion, var = "log_distancia")
pairs(em_trend_lb, adjust = "bonferroni")
```
### Test sobre interceptos

```{r}

# Obtener medias marginales cuando log(distancia) = 0 (equivale a distancia=1m)
em_interceptos_lb <- emmeans(modelo_logbias, ~ condicion|log_distancia,
        pbkrtest.limit = 8969)

# Comparaciones por pares entre condiciones (interceptos)
pairs(em_interceptos_lb, adjust = "bonferroni")

plot(em_interceptos_lb, comparisons = TRUE) +
  labs(title = "Intercepts on the Estimated Marginal Mean of log(Distance)",
       y = "", x="Signed Log-Bias")+ 
  scale_fill_manual(values = cols,
                    limits = c('WW', 'LL', 'LW', 'WL'), 
                    labels = c('Wide-Wide', 'Low-Low', 'Low-Wide', 'Wide-Low'))+
  theme_bw()

df_emm <- as.data.frame(em_interceptos_lb)

ggplot(df_emm, aes(x = condicion, y = emmean, color = condicion)) +
  geom_point(size = 3) +
  geom_errorbar(aes(ymin = lower.CL, ymax = upper.CL), width = 0.1) +
  labs(
    y = "Estimated Intercept (Signed Log-Bias)",
    x = "Condition",
    title = "Estimated Marginal Means"
  ) +
  scale_color_manual(values = cols,
                    limits = c('WW', 'LL', 'LW', 'WL'), 
                    labels = c('Wide-Wide', 'Low-Low', 'Low-Wide', 'Wide-Low'))+
  scale_x_discrete(limits = c('WW', 'LL', 'LW', 'WL'), 
                    labels = c('Wide-Wide', 'Low-Low', 'Low-Wide', 'Wide-Low'))+
  theme_bw()+
  theme(
    text = element_text(family = "Times"),
    axis.title = element_text(size = 12),
    axis.text = element_text(size = 11),
    legend.position = "none"
  )
```


## Modelo var_sesgo

var_sesgo al ser varianza, tiene una distribución chi^2. Por ello, le aplicamos la transformación log para que sea normal. Además, le sumamos un epsilon (+1e-6) para evitar calcular log(0). Quitamos el resto de los efectos aleatorios porque daba singular. Usamos log_distancia (y no distancia real) para mantener la estructura que venimos usando y poder comparar en una escala perceptual.

IMPORTANTE: la varianza está calculada a partir de 3 muestras (var=mean(error^2)) dado que solo hicimos 3 repeticiones por estímulo. Esto puede ser ruidoso, y es una limitación.

```{r}
var_sesgo_df <- data_clean %>%
  group_by(nsub, condicion, log_distancia) %>%
  summarise(var_sesgo = var(log_bias, na.rm = TRUE), .groups = "drop")


modelo_varianza <-lmer(log(var_sesgo+1e-6) ~ log_distancia * condicion +
     (1 | nsub),
     data = var_sesgo_df)

logd_seq <- seq(min(var_sesgo_df$log_distancia),
                max(var_sesgo_df$log_distancia),
                length.out = 50)

emm <- emmeans(modelo_varianza,
               ~ condicion | log_distancia,
               at = list(log_distancia = logd_seq))

emm_df <- as.data.frame(emm)

anova(modelo_varianza)
summary(modelo_varianza)

r.squaredGLMM(modelo_varianza)  

#Dado que no hay interacción distancia:condicion, comparamos promediando distancias
emm <- emmeans(modelo_varianza, ~ condicion)
pairs(regrid(emm), adjust = "bonferroni")
```
A small constant (1e−6) was added prior to log transformation to handle zero variance estimates.

La varianza intra-sujeto cambia con distancia perceptual

Efecto pequeño de condicion.F ≈ 2.72 p ≈ 0.043

No hay evidencia de que las condiciones cambien el scaling con distancia
Las condiciones cambian el nivel base de varianza
Pero no cambian cómo escala con distancia

Intra-subject variability increased as a function of perceptual distance (F(1, ~2916) = 30.84, p < .001).
A small but significant main effect of condition was observed (F(3, ~2916) = 2.72, p = .043), indicating differences in baseline variability between conditions.
No interaction between distance and condition was found (p = .68), suggesting similar scaling of variability with distance across conditions.


Interacciones NO significativas.
Condiciones no cambian pendiente
Solo cambian nivel base

Variability differed across conditions, with LL showing the lowest variability and WW the highest, while LW and WL showed intermediate levels. However, the scaling of variability with perceptual distance remained consistent across conditions

The model explained a small proportion of variance (marginal R² = 0.02; conditional R² = 0.08), which is expected given the high variability of variance estimates derived from small sample sizes per cell.

Approximately 9% of variance estimates were near zero, reflecting the limited number of trials used to compute within-subject variance. Log transformation mitigated skewness while preserving relative differences across conditions.

Plot var_sesgo

```{r}
ggplot(emm_df,
       aes(x = log_distancia,
           y = exp(emmean),
           color = condicion)) +
  geom_line(size = 1) +
  geom_ribbon(aes(ymin = exp(lower.CL),
                  ymax = exp(upper.CL),
                  fill = condicion),
              alpha = 0.2,
              color = NA) +
  scale_x_continuous(
    name = "Distance (m)",
    breaks = log(c(1.5, 2, 2.5, 3.3, 4.3, 5.6, 7.2, 9.4, 12, 15.5, 20, 26)),
    labels = c(1.5, 2, 2.5, 3.3, 4.3, 5.6, 7.2, 9.4, 12, 15.5, 20, 26)#,
    #limits = c(0.0, log(26))
  ) +
  scale_color_manual(
  values = cols,
  limits = c('WW', 'LL', 'LW', 'WL')#, 
  #labels = c(
  #  expression("WW (k=0.96, a=0.83)"),
  #  expression("LL (k=3.92, a=0.59)"),
  #  expression("LW (k=1.47, a=0.72)"),
  #  expression("WL (k=1.88, a=0.62)")
  #  )
  )+
  #guides(color = guide_legend(override.aes = list(size = 4)), parse = TRUE)+
  guides(fill = "none")+
  scale_fill_manual(
  values = cols,
  limits = c('WW', 'LL', 'LW', 'WL')
  )+
  labs(y = "Intrasubject Variability",
       color = "Condition")+
  theme_bw() +
  theme(
    text = element_text(family = "Times", colour = "black"),
    axis.title = element_text(size = 12),
    axis.text = element_text(size = 11),
    legend.text = element_text(size = 9),
    legend.title = element_blank(),
    plot.title = element_text(size = 12, hjust = 0.5),
    legend.background = element_blank(),
    legend.box.background = element_rect(colour = "black"),
    #panel.grid = element_blank(),
    legend.position = c(0.78, 0.71)
  )
ggsave(plot = last_plot(),
  file = "FigureS8.eps",
  device = cairo_ps,
  width = 1380,
  height = 1100,
  unit = "px",
  dpi = 300)


```
```{r}
ggplot(var_sesgo_df, aes(var_sesgo, color = condicion, fill=condicion)) +
  geom_histogram(bins=50 ,alpha = .9)+
  facet_wrap(~condicion)

qqnorm(residuals(modelo_varianza))
hist(residuals(modelo_varianza))
```

```{r}
table(
  cut(
    var_sesgo_df$var_sesgo,
    breaks = c(-Inf, 1e-10, 1e-6, 1e-4, 1e-2, Inf)
  )
)

#Porcentaje de varianza==0
mean(var_sesgo_df$var_sesgo == 0, na.rm = TRUE) * 100

```
Testeo la cola de la varianza

```{r}
var_sesgo_df %>%
  group_by(condicion) %>%
  summarise(
    q90 = quantile(var_sesgo, .90, na.rm=TRUE),
    q95 = quantile(var_sesgo, .95, na.rm=TRUE),
    q99 = quantile(var_sesgo, .99, na.rm=TRUE)
  )


thr <- quantile(var_sesgo_df$var_sesgo, .95, na.rm=TRUE)

var_sesgo_df %>%
  group_by(condicion) %>%
  summarise(prop_extreme = mean(var_sesgo > thr, na.rm=TRUE))
```

## OLD

```{r}
var_sesgo_df <- data_clean %>%
  group_by(nsub, condicion, log_distancia) %>%
  summarise(var_sesgo = var(log_bias, na.rm = TRUE), .groups = "drop")

modelo_varianza <- lm(log(log_bias**2 +1e-16) ~ condicion*log_distancia, data = data_clean)


modelo_varianza <- lmer(log(var_sesgo + 1e-6) ~ log_distancia * condicion + 
                         (1 + log_distancia | nsub) +
                          (0 + condicion | nsub),
                       data = var_sesgo_df) #%>% filter(condicion%in%c("WW","LL")))

modelo_varianza <-lmer(var_sesgo ~ log_distancia * condicion +
     (1 | nsub),
     data = var_sesgo_df)

modelo_varianza <- lmer(log(log_bias^2 + 1e-6) ~ log_distancia * condicion +
                          (1 + log_distancia | nsub) +
                          (0 + condicion | nsub),
                        data = data_clean,
                        control = lmerControl(optimizer = "bobyqa"))

emmeans(modelo_varianza,
        list(pairwise ~ condicion|log_distancia),
        adjust="bonferroni",
        infer = TRUE,
        pbkrtest.limit = 8969)

allFit(modelo_varianza)
lme4::isSingular(modelo_varianza, tol = 1e-4)
r.squaredGLMM(modelo_varianza)

summary(modelo_varianza)$r.squared        # R²
summary(modelo_varianza)$adj.r.squared  

plot

anova(modelo_varianza)
summary(modelo_varianza)
```
Trial-Level error
```{r}
modelo_varianza <- lmer(log(log_bias^2 + 1e-6) ~ log_distancia * condicion +
                          (1 + log_distancia | nsub) +
                          (0 + condicion | nsub),
                        data = data_clean,
                        control = lmerControl(optimizer = "bobyqa"))

# Grid de distancias
grid_dist <- seq(
  min(data_clean$log_distancia),
  max(data_clean$log_distancia),
  length.out = 50
)

# Predicciones del modelo
emm_var <- emmeans(
  modelo_varianza,
  ~ condicion | log_distancia,
  at = list(log_distancia = grid_dist)
)

emm_df <- as.data.frame(emm_var)

emm_df$varianza <- exp(emm_df$emmean)
emm_df$var_low <- exp(emm_df$asymp.LCL)
emm_df$var_high <- exp(emm_df$asymp.UCL)
emm_df$distancia_real <- exp(emm_df$log_distancia)

ggplot(emm_df, aes(x = log_distancia, y = varianza, color = condicion)) +
  geom_line(size = 1.2) +
  geom_ribbon(aes(ymin = var_low, ymax = var_high, fill = condicion),
              alpha = 0.2, color = NA) +
  labs(
    x = "Log Distancia",
    y = "Varianza trial-level",
    title = "Varianza trial-level predicha (escala original)"
  ) +
  theme_classic()

# Gráfico
ggplot(emm_df, aes(x = log_distancia, y = emmean, color = condicion)) +
  geom_line(size = 1.2) +
  geom_ribbon(aes(ymin = asymp.LCL, ymax = asymp.UCL, fill = condicion),
              alpha = 0.2, color = NA) +
  labs(
    x = "Log Distancia",
    y = "Log Varianza (log error²)",
    title = "Varianza trial-level predicha por el modelo"
  ) +
  theme_classic()
```
Se evaluó si la varianza del sesgo logarítmico (variabilidad de las respuestas dentro de cada sujeto × condición) difiere entre condiciones experimentales.

El modelo muestra un efecto significativo de la condición sobre la varianza del sesgo (F(3, 2982) = 20.20, p < .0001).

Las medias marginales indican que la condición WW tiene la mayor varianza del sesgo, mientras que LL tiene la más baja.

Las comparaciones por pares muestran que:

La varianza en WW es significativamente mayor que en LL y en WL, pero no difiere significativamente de LW.

LL tiene menor varianza que todas las otras condiciones, de forma significativa.

LW y WL también difieren significativamente entre sí, aunque con un efecto más pequeño.

🔍 Interpretación
Esto sugiere que la precisión o consistencia de las estimaciones de distancia también depende de la condición:

WW es la más inconsistente (mayor variabilidad del sesgo).

LL es la más precisa (menor variabilidad).

Las condiciones mixtas (LW y WL) están en un nivel intermedio, pero no son equivalentes entre sí.



```{r}
var_sesgo_df <- data_clean %>%
  group_by(nsub, condicion, log_distancia) %>%
  summarise(var_sesgo = var(log_bias, na.rm = TRUE), .groups = "drop")


ggplot(var_sesgo_df, aes(x=var_sesgo, fill=condicion))+
  geom_histogram(binwidth = 0.1)+
  scale_fill_manual(values = cols,
                    limits = c('WW', 'LL', 'LW', 'WL'), 
                    labels = c('Wide-Wide', 'Low-Low', 'Low-Wide', 'Wide-Low')) +
  labs(y='Frequency', x="var(log-bias)", fill="Condition")+
  facet_wrap(~condicion, labeller = labeller(condicion=c(
  "WW" = "Wide-Wide",
  "LL" = "Low-Low",
  "LW" = "Low-Wide",
  "WL" = "Wide-Low")))+
  #label_value(labels= c('Wide Band', 'Low Pass', 'High Pass'))+
  scale_color_manual(values = cols,
                    limits = c('WW', 'LL', 'LW', 'WL'), 
                    labels = c('Wide-Wide', 'Low-Low', 'Low-Wide', 'Wide-Low'))+
  #scale_x_discrete(limits = c('WW', 'LL', 'LW', 'WL'), 
  #                  labels = c('Wide-Wide', 'Low-Low', 'Low-Wide', 'Wide-Low'))+
  theme_bw()+
  theme(
    text = element_text(family = "Times"),
    axis.title = element_text(size = 12),
    axis.text = element_text(size = 11),
    legend.position = "none"
  )

kruskal.test(var_sesgo ~ condicion, data = var_sesgo_df)

#install.packages("dunn.test")
library(dunn.test)

dunn.test(var_sesgo_df$var_sesgo, var_sesgo_df$condicion, 
          method = "bonferroni")
```
✅ Conclusión:
LL tiene mayor varianza que todas las demás condiciones, significativamente.

WL también es significativamente diferente de LW y WW.

LW vs. WW no difieren significativamente.

A Kruskal-Wallis test revealed a significant effect of condition on intra-subject variance of the signed logarithmic bias, χ²(3) = 89.68, p < .001.

Post-hoc comparisons using Dunn’s test with Bonferroni correction showed that the LL condition had significantly greater intra-subject variability than all other conditions (p < .001).

Additionally, the WL condition showed significantly higher variability than LW (p = .0397) and WW (p < .001), while no significant difference was found between LW and WW (p = .153).

```{r}
var_sesgo_df <- data_clean %>%
  group_by(nsub, condicion) %>%
  summarise(var_sesgo = var(log_bias, na.rm = TRUE), .groups = "drop")


ggplot(var_sesgo_df, aes(x=var_sesgo, fill=condicion))+
  geom_histogram(binwidth = 0.1)+
  scale_fill_manual(values = cols,
                    limits = c('WW', 'LL', 'LW', 'WL'), 
                    labels = c('Wide-Wide', 'Low-Low', 'Low-Wide', 'Wide-Low')) +
  labs(y='Frequency', x="var(log-bias)", fill="Condition")+
  facet_wrap(~condicion, labeller = labeller(condicion=c(
  "WW" = "Wide-Wide",
  "LL" = "Low-Low",
  "LW" = "Low-Wide",
  "WL" = "Wide-Low")))+
  #label_value(labels= c('Wide Band', 'Low Pass', 'High Pass'))+
  scale_color_manual(values = cols,
                    limits = c('WW', 'LL', 'LW', 'WL'), 
                    labels = c('Wide-Wide', 'Low-Low', 'Low-Wide', 'Wide-Low'))+
  #scale_x_discrete(limits = c('WW', 'LL', 'LW', 'WL'), 
  #                  labels = c('Wide-Wide', 'Low-Low', 'Low-Wide', 'Wide-Low'))+
  theme_bw()+
  theme(
    text = element_text(family = "Times"),
    axis.title = element_text(size = 12),
    axis.text = element_text(size = 11),
    legend.position = "none"
  )

kruskal.test(var_sesgo ~ condicion, data = var_sesgo_df)

#install.packages("dunn.test")
library(dunn.test)

dunn.test(var_sesgo_df$var_sesgo, var_sesgo_df$condicion, 
          method = "bonferroni")
```



```{r}

ggplot(var_sesgo_df, aes(x = condicion, y = var_sesgo, fill = condicion)) +
  geom_boxplot(outlier.shape = NA, alpha = 0.7) +
  geom_jitter(width = 0.2, alpha = 0.3) +
  stat_summary(fun = mean, geom = "point", shape = 20, size = 3, color = "black") +
  labs(y = "Intra-subject Variance of Log Bias", x = "Condition") +
  theme_minimal(base_size = 14) +
  theme(legend.position = "none") +
  scale_fill_manual(values = cols) +
  stat_compare_means(
    method = "kruskal.test", label.y = max(var_sesgo_df$var_sesgo) + 0.2
  ) +
  geom_text(data = data.frame(condicion = c("WW", "WL", "LW", "LL"), 
                              letra = c("B", "B", "B", "A")),
            aes(label = letra, y = max(var_sesgo_df$var_sesgo) + 0.1),
            vjust = 0, size = 5)

```

```{r}
var_sesgo_df %>%
  group_by(condicion,log_distancia) %>% 
            summarise(var_sesgo = mean(var_sesgo)) %>%
  ggplot(aes(x= log_distancia, y = var_sesgo, color= condicion)) +
  geom_smooth(method="lm",se = FALSE)+
  geom_point()+
  geom_abline(slope = 0, intercept = 0, linetype = "dashed", color = "black")+
  scale_x_continuous(breaks=log(c(1.5,2,2.5,3.3,4.3,5.6,7.2,9.4,12,15.5,20,26)),
                     labels=c(1.5,2,2.5,3.3,4.3,5.6,7.2,9.4,12,15.5,20,26))+
  scale_color_manual(values = cols,
                    limits = c('WW', 'LL', 'LW', 'WL'), 
                    labels = c('Wide-Wide', 'Low-Low', 'Low-Wide', 'Wide-Low'))+
  theme_bw()+
    labs(x='Distance [log(m)]', y='Var(log-bias)',
       color ="Condition") +
  theme_bw()+
  theme(text = element_text(family = "Times",colour="black"),
        axis.title.x = element_text(size = 12,colour="black"),
        axis.title.y = element_text(size = 12,colour="black"),
        axis.text.x = element_text(size = 11,colour="black"),
        axis.text.y = element_text(size = 11,colour="black"),
        legend.text = element_text(size=12,colour="black"),
        legend.title = element_blank(),
        plot.title = element_text(size = 12, hjust = 0.5,colour="black"),
        legend.box.background = element_rect(colour = "black"),
        panel.grid = element_line(color= NA),
        legend.position = c(0.8, 0.8))

```


## EXTRA log bias x distancia
```{r}
var_sesgo_df <- data_clean %>%
  group_by(nsub, condicion, log_distancia) %>%
  summarise(var_sesgo = var(log_bias, na.rm = TRUE), .groups = "drop")

modelo_varianza_dist <- lm(var_sesgo ~ log_distancia*condicion, data = var_sesgo_df)
anova(modelo_varianza_dist)
summary(modelo_varianza_dist)
em_var <- emmeans(modelo_varianza_dist, pairwise ~ condicion, adjust = "bonferroni")
em_var
```
```{r}

anova(modelo_varianza, modelo_varianza_dist)

AIC(modelo_varianza, modelo_varianza_dist)
BIC(modelo_varianza, modelo_varianza_dist)
r2(modelo_varianza)
r2(modelo_varianza_dist)
effectsize::eta_squared(modelo_varianza)
effectsize::eta_squared(modelo_varianza_dist)
```


#Sobre abs log bias
```{r}
var_sesgo_df <- data_clean %>%
  group_by(nsub, condicion, log_distancia) %>%
  summarise(var_sesgo = var(abs_log_bias, na.rm = TRUE), .groups = "drop")

modelo_varianza_dist <- lm(var_sesgo ~ log_distancia*condicion, data = var_sesgo_df)
anova(modelo_varianza_dist)
summary(modelo_varianza_dist)
em_var <- emmeans(modelo_varianza_dist, pairwise ~ condicion, adjust = "bonferroni")
em_var
```

```{r}
emmeans(modelo_logbias,
        list(pairwise ~ condicion|log_distancia),
        at = list(log_distancia = log(c(1.5, 3.3, 9.4,26))),
        adjust="bonferroni",
        infer = TRUE,
        pbkrtest.limit = 8969)

emmip(modelo_logbias,~condicion|log_distancia, 
      CIs=TRUE, linearg=list(linetype="dashed"),
      CIarg=list(lwd=1,alpha=1))+theme_bw()

## Option 02
emm1<-emmeans(modelo_logbias, 
              ~ log_distancia|condicion,
              at = list(log_distancia = log(c(1.5, 3.3, 9.4,26))),
              adjust="bonferroni",
              infer = TRUE,
              pbkrtest.limit = 8969)
emm1<-as.data.frame(emm1)

windows(20,10)
(g5<- ggplot(emm1, aes(x=log_distancia, y=emmean, group=condicion, color=condicion)) +
    theme_bw()+
    geom_line(size=1.25,position=position_dodge(0.2)) +
    geom_point(size=2,position=position_dodge(0.2))+
    geom_errorbar(aes(ymin=lower.CL, ymax=upper.CL), width=0.2, size=1.25,
                  position=position_dodge(0.2)))

windows(20,10)
(g6<-g5+labs(x="", y = "95% CI of Estimated Marginal Means Measurement (units)",color="Condition")+
    #coord_cartesian(ylim=c(4,13))+scale_y_continuous(breaks=seq(4,13,1))+
    theme(text = element_text(size=15),legend.title = element_blank(),legend.position="bottom")+
    scale_color_manual(values = cols))

library(gridExtra)
windows(20,10)
grid.arrange(g2,g6,ncol=2)


```

```{r}
df_distfactor <- data_clean %>% mutate(distancia = as.factor(distancia))


modelo_distfactor <- lmer(log_bias ~ distancia * condicion + 
                         (1 | nsub) +
                         (0 + condicion | nsub), 
                       data = df_distfactor %>% 
                         filter(distancia %in% c(1.5, 3.3, 9.4,26)),
                        control = lmerControl(optimizer = "bobyqa"))

emm1<-emmeans(modelo_distfactor, 
              ~ condicion|distancia,
              adjust="bonferroni",
              infer = TRUE,
              pbkrtest.limit = 8969)
emm1<-as.data.frame(emm1)


#windows(20,10)
g5<- ggplot(emm1, aes(x=distancia, y=emmean, group=condicion, color=condicion)) +
    theme_bw()+
    geom_line(size=1.25,position=position_dodge(0.2)) +
    geom_point(size=2,position=position_dodge(0.2))+
    geom_errorbar(aes(ymin=lower.CL, ymax=upper.CL), width=0.2, size=1.25,
                  position=position_dodge(0.2))

#windows(20,10)
g6<-g5+labs(x="", y = "95% CI of Estimated Marginal Means Measurement (units)",color="Condition")+
    #coord_cartesian(ylim=c(4,13))+scale_y_continuous(breaks=seq(4,13,1))+
    theme(text = element_text(size=15),legend.title = element_blank(),legend.position="bottom")+
    scale_color_manual(values = cols)

emmeans(modelo_distfactor, 
              pairwise~ condicion|distancia,
              adjust="bonferroni",
              infer = TRUE,
              pbkrtest.limit = 8969)$contrasts

g6
```